【裁判字號】    90,上訴,2102
【裁判日期】    920227
【裁判案由】    違反著作權法等
【裁判全文】
臺灣高等法院刑事判決                            九十年度上訴字第二一二號
    上  訴  人
    即  被  告  戊○○
    選任辯護人  林月雪  律師
    選任辯護人  江鶴鵬  律師
    上  訴  人
    即  被  告  丑○○
    上  訴  人
    即  被  告  未○○
    選任辯護人  莊勝榮  律師
右上訴人因違反著作權法等案件，不服臺灣板橋地方法院八十九年度訴字第一四四號
，中華民國九十年五月十六日第一審判決（起訴案號：臺灣板橋地方法院檢察署八十
八年度偵字第一三００三、二０六五七、二二二八七號)提起上訴，本院判決如左：
    主  文
原判決關於未○○、丑○○、戊○○部份均撤銷。
未○○共同以意圖銷售而擅自以重製之方法侵害他人之著作財產權為常業，處有期徒
刑壹年捌月，併科罰金新臺幣壹拾萬元，罰金如易服勞役，以銀元參佰元即新臺幣玖
佰元折算壹日。扣案如附表一編號１０、附表二編號１、附表二編號２、附表三編號
２、編號３、編號４、編號５(1)至編號５(8)所示物品均沒收。
丑○○共同以意圖銷售而擅自以重製之方法侵害他人之著作財產權為常業，處有期徒
刑壹年捌月，併科罰金新臺幣壹拾萬元，罰金如易服勞役，以銀元參佰元即新臺幣玖
佰元折算壹日。扣案如附表一編號１０、附表二編號１、附表二編號２、附表三編號
２、編號３、編號４、編號５(1)至編號５(8)所示物品均沒收。
戊○○共同以意圖銷售而擅自以重製之方法侵害他人之著作財產權為常業，處有期徒
刑壹年貳月，併科罰金新臺幣陸萬元，罰金如易服勞役，以銀元參佰元即新臺幣玖佰
元折算壹日。扣案如附表三編號２、編號３、編號４、編號５(1)至編號５(3)所示物品
均沒收。
    事  實
一、未○○係址設臺北縣新莊市○○○路三號三樓之九昌華股份有限公司（下稱昌華
    公司）之負責人；丑○○則係廠務，專司生產業務，明知如附表一及附表三５(5)
    至(8)所示歌曲之錄音著作，均經各詞曲著作權人授權各製作公司享有發行、製作
    之權（歌曲及公司名稱均詳如附表一及附表三５(5)至(8)所載），竟共同基於意圖
    銷售營利，未經上開著作權人之授權或同意，自民國（下同）八十七年底某日起
    ，明知不詳年籍「莊志豐」之成年男子未經上開著作權人之授權或同意，竟受其
    委託，由未○○、丑○○指示不知情之昌華公司射出機操作員翁鴻明、許峻懷、
    魏首倫，及亦不知情之綱版印刷工人酉○○、癸○○、庚○○，擅自在上址昌華
    公司內共同非法重製如附表一及附表三５(5)至(8)所示歌曲之音樂光碟，計非法重
    製如附表一編號１０「ＢＥＥＧＥＥＳ－ONE  NIGHT ONLY」盜版音樂光碟ＣＤ
    四片、附表二編號２所示之音樂光碟ＣＤ四十四片每片內如附表一編號１至９之
    歌曲著作，另附表三５(5)至(8)所示歌曲喜多郎、理查德．克萊德曼、Secret
    Garadon秘密花園、Michael Jackson僅完    成光碟網版刻製，擬量產銷售牟利
    並均以此為常業。未○○、丑○○均亦明知「辰○○○」連續劇之著作權、出版
    權，分屬丙○○○事業股份有限公司（下稱丙○○○公司）及天寅有限公司（下
    稱天寅公司）所有，而辛○○先於八十八年三月二日至中視文化公司購買上開戲
    劇一套共四十五集作為母源後，將該母源交予寅○○製成刻版（即母版）計二十
    八片，委託未○○重製生產，未經上開著作權人之授權或同意，未○○、丑○○
    復承上犯意，共同基於意圖營利，自八十八年三月中旬某日起，先由未○○與辛○○洽談同意接單生產，再使廠務丑○○指示生產射出製造。並自同年四月一日
    起僱用亦有犯意聯絡之戊○○擔任業務部經理，負責商品開發、接單及公司業務
    之執行，由未○○指示戊○○與辛○○接洽後續之生產交貨事宜，期間辛○○陸
    續囑由寅○○交付所偽造上開著作之光碟刻版二十八片（分別為一至二十八集）
    後，由未○○、丑○○指示不知情之昌華公司射出機操作員翁鴻明、許峻懷、魏
    首倫，及亦不知情之綱版印刷工人酉○○、癸○○、庚○○，擅自在上址昌華公
    司內共同非法重製「辰○○○」之光碟片，戊○○亦應客戶即辛○○之要求，指
    示工廠之射出製作員使用特定之刻版支撐體holder，而參與生產製造，計非法重
    製「辰○○○」之光碟片每集五千片共計十四萬片，並向客戶收取每片光碟約六
    元五角之加工費用以牟利，三人並均以此為常業。
二、未○○、丑○○復均明知光碟片上之來源識別碼，亦即以「甲○○○」再加上四
    個數字或英文字母所組成之編碼，乃係國際唱片業者為防止盜版，所發展之一種
    可識別光碟壓製工廠，以便日後追蹤之辨識系統，業者須向荷蘭飛利浦公司申請
    ，並經獲准授權後，方得在其生產之光碟片刻上該編碼使用，而昌華公司因遲未
    繳交保證金，尚未經授權使用，詎其等為取得上開來源識別碼（ＳＩＤ  ＣＯＤ
    Ｅ），以便瞞過商品檢驗機構，順利銷售，竟又共同基於偽造文書之概括犯意聯
    絡，先於八十七年底製造附表二編號１所示「陳百祥粵語專輯」ＣＤ音樂光碟一
    百二十五片時，在公司射出機之刻版支撐體上偽刻「甲○○○Ｊ０２８」，及於
    所取得之刻版上偽刻有「甲○○○Ｂ２６０」之字樣，並以之射出成型光碟，使
    其所製造ＣＤ音樂光碟片內環外圈刻有甲○○○Ｂ２６０，內環內圈刻有「甲○○○Ｊ０２８」字樣，而連續偽造上開依特約足以表示業經合法授權有來源識別
    用意之私文書，並將之持交客戶而行使。未○○、丑○○復承上犯意，並與八十
    八年四月一日任職之戊○○共同基於偽造文書之概括犯意聯絡，於「廈開新娘」
    連續劇盜版光碟之重製過程，一至十二集共計六萬片係以偽造刻有「甲○○○Ｊ
    ０２８」之刻版支撐體（stamper holder）來製造，另十三至二十八集共計八萬
    片卻因刻版支撐體發生部分損壞，乃由戊○○於八十八年五月十一日指示射出工
    人翁鴻明以未刻IFPI碼之刻版支撐體繼續生產完成，而連續偽造上開依特約足以
    表示業經合法授權有來源識別用意之私文書，並將之持交客戶而行使，足生損害
    於國際唱片業協會，及其設於我國之分支機構財團法人國際唱片業交流基金會。
三、嗣於八十八年五月十九日戊○○接獲大陸客戶邱某通知，要求將該批「辰○○○
    」連續劇盜版光碟包裝紙箱外偽載「電機材料」，外觀打印收貨人為「尚興汽車
    修理廠」字樣，包裝上開「辰○○○」ＶＣＤ，以避免查緝；八十八年五月二十
    日丑○○僱用新莊市一頂汽車貨運行卡車，由司機盧玉龍載往基隆港託「金鴻輪
    」裝櫃以船運運往福建省金門。八十八年五月二十一日「金鴻輪」如期靠港金門
    料羅灣，當日下午受邱某託付不知情之李接貨之女子李玉好，於另行委託亦不知
    情之友人黃吉慶僱請不知情之司機蔡顯金前往領貨時，被法務部調查局人員當場
    查扣該非法重製之「辰○○○」盜版光碟共計九十四箱總數十四萬片，價值約新
    台幣四千九百萬元（如附表三編號１）。同日，隨即同步依法搜索昌華公司位於
    新莊市○○○路三號三樓之九工廠，除當場查扣用以生產盜版光碟之光碟射出成
    型機、漸鍍機及四色網版印刷機各壹部價值約二十五百萬元（如附表三編號４）
    ，另有偽造「辰○○○」光碟刻版四片（如附表三編號５(3)）、四色印刷光碟網
    版、內含偽造「IFPI B26o」及「IFPI Jo28」之盜版音樂光碟及相關帳証資料等
    証物，詳如附表三所示，並於該大樓四褸之八未○○之辦公室儲櫃內查獲國內著
    名唱片業者滾石公司、上華公司、卯○○公司、新力哥倫比亞音樂公司及戌○○○公司等所出版之國語歌曲合輯之盜版音樂光碟如附表一、二所示盜版音樂ＣＤ
    。
二、案經上開各著作權人及財團法人國際唱片業交流基金會告訴，暨法務部調查局北
    部地區機動工作組移送台灣板橋地方法院檢察署檢察官偵查起訴。
    理  由
壹、上訴人即被告之供述及辯解：
    訊據上訴人即被告未○○、丑○○、戊○○均矢口否認有何犯行，被告未○○則
    辯稱：辰○○○光碟係案外人辛○○所委託加工生產，邱某並寄交版權證明、委
    託書及授權加工委託書，伊不知係盜版，而因伊不負責生產，所以刻版支撐體上
    編碼，伊亦不知情云云。被告戊○○辯稱：「辰○○○」光碟係老闆未○○要伊
    與對方聯絡，伊不知道為何會這樣，另扣案之ＣＤ片非在昌華公司內查獲，與昌
    華公司無關云云。被告丑○○辯稱：伊為受僱人，本件係未○○處理的，伊事後
    始知未經授權，並無違法之故意云云。
貳、認定犯罪事實所憑之證據及理由：
一、關於被告未○○、丑○○製作扣案ＣＤ音樂光碟侵害滾石等五家唱片公司及環球
    唱片公司著作權部分：
  １、查獲扣案之ＣＤ音樂光碟片及相關物品內容：
    (1)扣案ＣＤ音樂光碟經本院於九十一年十二月十日勘驗結果：
      標示未○○扣押物編號０４６非法光碟壹袋，計一百二十五片（扣押清冊，
        見偵字第二０六五七號卷第九十八頁至第九十九頁），經國際甲○○○總會
        在台工作人員協助辨識結果，編號０４６之ＣＤ音樂光碟片名陳百祥粵語專
        輯（如附表二編號１所示），每片均十六首歌曲，內容為廣東歌曲、陳百祥
        之專輯（見偵字第二０六五七號卷第九十二頁反面、第九十三頁），【原勘
        驗無法讀取資料，誤認係空白片，非陳百祥粵語專輯，經再勘驗結果如上】
        （見本院九十一年十二月十日勘驗筆錄），經告訴代理人會勘，均無侵犯所
        代理著作權人之著作權，亦無證據證明侵犯何人之歌曲著作權，業據告訴代
        理人指證在卷。
       標示申○○扣押物編號００１盜版ＣＤ音樂光碟二百片（扣押清冊見偵字
         第二０六五七號卷第一０二頁），經告訴代理人九十一年五月十三日勘驗
         其內容在案。勘驗結果：Ａ、扣案音樂光碟ＣＤ片上標示「ＴＯＰ－國語
         排行冠軍歌曲５」四十四片，每片均有十六首歌曲，其中九首如附表一編
         號１至９，侵害附表一編號１至９所示告訴人之著作權，有查證清冊足佐
         （見偵字第二０六五七號卷第九十六頁）其餘七首歌曲，著作權人不詳，
         亦無證據證明侵犯何人之著作權；Ｂ、另扣案音樂光碟ＣＤ片上標示「Ｂ
         ＥＥＧＥＥＳ－ONE NIGHT ONLY」四片，每片均有十四首歌曲，侵害告訴
         人午○○○唱片股份有限公司之著作權。Ｃ、其餘一百五十二片音樂光碟
         ＣＤ，計分十八種，惟均不知係由何公司發行，亦無證據證明侵犯何人之
         著作權。並據告訴代理人丁○○在場會勘無訛，有本院九十一年十二月十
         日勘驗筆錄足憑。
    (2)至於扣押清冊：標示未○○扣押物編號００１─０４５號非法光碟四十五箱
      （見偵字第二０六五七號卷第一００頁），均為昌華公司所生產，內容包括聖
      誕ＣＤ、國旗ＣＤ、佛經、時鐘ＣＤ等（見偵字第二０六五七號卷第九十二頁
      反面），業據被告未○○於調查局北機組訊問時供數在卷；搜索及扣押筆錄
      ：標示申○○扣押物編號２─１文件、光碟一箱，標示申○○扣押物編號２─
      ２光碟一箱（見偵字第二０六五七號卷第一０一頁）；搜索及扣押筆錄：標
      示戊○○扣押物編號００４光碟暨文件資料六大箱（見偵字第二０六五七號卷
      第一０三頁）；搜索及扣押筆錄：標示戊○○扣押物編號００１ＣＤ片（計
      六十二片）乙箱；（見偵字第二０六五七號卷第一０四頁）(5)「拾一段情」Ｃ
      Ｄ一萬片（係客戶李祈昌授權丑○○生產），上開部分均因無犯罪嫌疑，業已
      由公訴人發還，併予敘明。
  ２、被告未○○、丑○○重製附表一及附表三５(5)至(8)所示詞曲著作權歸屬認定：
      查標示申○○扣押物部分（如附件六所示）5.編號００１盜版ＣＤ音樂光
      碟二百片中，光碟ＣＤ片上標示「ＴＯＰ－國語排行冠軍歌曲５」四十四片，
      每片均有十六首歌曲，其中九首如附表一編號１至９，侵害附表一編號１至９
      所示告訴人之著作權，另扣案音樂光碟ＣＤ片上標示「ＢＥＥＧＥＥＳ－ONE
      NIGHT ONLY」四片，每片均有十四首歌曲，侵害附表一編號１０所示告訴人午
      ○○○唱片股份有限公司之著作權，又歌曲喜多郎、理查德．克萊德曼、
      Secret Garadon秘密花園、Michael Jackson附表三５(5)至(8)所示告訴人之著
      作權，有附表三５(5)編號001-6-1至001-6-2光碟網版 (喜多郎）共二片（著作
      權人係卯○○股份有限公司之著作權）、附表三５(6)編號001-11-1至001-11-2
      光碟網版 (理查德．克萊德曼）共二片（著作權人係巳○○○音樂股份有限公
      司）、附表三５(7)編號001-16-1至001-16-4光碟網版（Secret Garadon秘密花
      園）共四片（著作權人係午○○○唱片股份有限公司）、附表三５(8)編號
      001-19光碟網版 (Michael Jackson)共壹片（著作權人係新力哥倫比亞音樂股
      份有限公司）扣案可據經告訴代理人九十一年五月十三日、九十二年二月十一
      日勘驗筆錄勘驗其內容在案，並據告訴代理人丁○○在場會勘無訛，有本院九
      十一年十二月十日、九十二年二月十一日勘驗筆錄足憑，並有附表三５(5)編號
      001-6-1至001-6-2光碟網版 (喜多郎）共二片（著作權人係卯○○股份有限公
      司之著作權）、附表三５(6)編號001-11-1至001-11-2光碟網版 (理查德．克萊
      德曼 ）共二片（著作權人係巳○○○音樂股份有限公司）、附表三５ (7)編號
      001-16-1至001-16-4光碟網版（Secret Garadon秘密花園）共四片（著作權人
      係午○○○唱片股份有限公司）、附表三５(8)編號001-19光碟網版 ( Michael
      Jackson)共壹片（著作權人係新力哥倫比亞音樂股份有限公司）扣案可據。上
      開歌曲之錄音著作，亦均經如附表所示各詞曲著作權人授權各製作公司享有發
      行、製作之權（歌曲及公司名稱均詳如附表一所載），分別有著作權證明文件
      附卷足稽，該音樂著作並未授權昌華公司重製或發行，亦據巳○○○音樂股份
      有限公司等之告訴代理人丁○○陳述在卷，昌華公司依法並無重製或發行之權
      ，洵可認定。
  ３、查扣如附表一編號１０「ＢＥＥＧＥＥＳ－ONE  NIGHT ONLY 」四片中之音樂
      著作每片十四首、附表二編號２所示之音樂光碟ＣＤ四十四片中之音樂著作每
      片如如附表一編號１至９之音樂著作為昌華公司所擅自重製之認定：
    (1)查扣如附表一所示之ＣＤ為昌華公司所擅自重製：
      該非法重製ＣＤ片係在被告未○○之辦公室即新莊市○○○路三號四樓之八裕
      瑩公司地址查獲之事實，有移送書及搜索扣押筆錄可證，雖裕瑩開發有限公司
      址設台北縣新莊市○○○路三號四樓之八，昌華股份有限公司址設台北縣新莊
      市○○○路三號三樓之九，惟該ＣＤ為未○○所有，未○○在該址也有辦公桌
      ，當時調查局是在四樓之八被告未○○的辦公室的辦公桌旁邊有一個矮櫃內，
      查扣到ＣＤ，但不是裕瑩公司所有的，裕瑩公司從事電腦軟體的開發並沒有生
      產ＣＤ或拷貝生產等情，已據證人即被告未○○之胞兄申○○於調查局訊問時
      及本院調查中供述明確（見本院九十一年十二月十日訊問筆錄），而未○○為
      昌華公司董事長，亦為被告等人所是承，並有公司基本資料查詢一紙附於八十
      八年度他字第七三九號偵查卷第四十二頁可證，且昌華公司曾生產未經授權之
      「麥可傑克森」光碟網板等情，亦據昌華公司員工癸○○於調查局訊問時供述
      明確，矧證人即被告未○○之兄酉○○於本院調查中供稱：查扣的音樂ＣＤ是
      昌華股份有限公司製作的（見本院九十一年十二月十日訊問筆錄），而扣案之
      盜版音樂光碟除部分為客戶準備交昌華公司下單生產外，其餘均為昌華公司所
      生產，且為昌華公司所有等情，亦據被告未○○於調查局北機組及偵查中供述
      明確（見偵字第二０六五七號卷第九十三頁反面、第二一五頁），被告未○○
      於調查局北機組訊問時供稱：之前一直在新莊市○○○路三號四樓之八裕瑩開
      發股份有限公司服務，直到八十七年五、六月間昌華公司改組之後，始擔任昌
      華公司董事長之職（見偵字第二０六五七號卷第十頁反面），於本院調查中復
      供認：我接昌華股份有限公司的負責人約有一年多，陳百祥粵語專輯一百二十
      五片、國語排行冠車曲５」合輯四十四片、二百片ＣＤ，除上開合輯四十四片
      ，及比吉斯合唱團專輯四片外，餘一百五十二片，計分十八種，成品只要四秒
      鐘製作一片ＣＤ，都是我在八十七年底複製的，當時被告戊○○尚未到職，但
      被告丑○○已在公司任職（見本院九十一年十二月十日訊問筆錄），又供稱：
      查扣的音樂ＣＤ係昌華股份有限公司生產的，是伊放在裕瑩開發有限公司的辦
      公室（見本院九十一年十二月十日訊問筆錄），足見昌華公司亦有擅自重製Ｃ
      Ｄ之事實甚明，該查扣如附表所示之ＣＤ，為昌華公司所擅自重製，要堪認定
      。被告辯稱該ＣＤ並非在昌華公司查獲，與昌華公司無關云云，要無足取。
    (2)對被告未○○所辯該一百二十五片係瑕疵片，而二百片部分則係客戶所送試片
      之判斷：
      扣案之音樂ＣＤ係昌華公司生產之事實，復據被告未○○供述在卷，被告未○○雖辯稱該一百二十五片係瑕疵片，而二百片部分則係客戶所送試片云云，然
      查該一百二十五片乃歌手陳百祥之粵語專輯，每片十六首，並無何瑕疵可言，
      又該二百片部分雖有專輯確僅四、五片之情，然亦有四十餘片者（詳如附表一
      、二），如係試片，則客戶焉有交付四十餘片之理？且被告始終無法提出客戶
      相關之授權憑證，所辯顯係卸責之詞，不足採信。
  ４、重製扣案ＣＤ光碟之時間、行為人：
    (1)查扣音樂ＣＤ非法重製時間：
      被告未○○於本院調查中供稱：伊接昌華股份有限公司的負責人約有一年多，
      陳百祥粵語專輯一百二十五片、國語排行冠車曲５」合輯四十四片、二百片Ｃ
      Ｄ，除上開合輯四十四片，及比吉斯合唱團專輯四片外，餘一百五十二片，計
      分十八種，成品只要四秒鐘製作一片ＣＤ，都是伊在八十七年底複製的（見本
      院九十一年十二月十日訊問筆錄），參諸被告未○○原在新莊市○○○路三號
      四樓之八裕瑩開發股份有限公司服務，直到八十七年五、六月間昌華公司改組
      之後，始擔任昌華公司董事長之職，亦據被告未○○於調查局北機組訊問時供
      明（見偵字第二０六五七號卷第十頁反面），復於原審中供稱：（扣案光碟片
      ）為八十七年伊接手後，陸陸續續做的（見原審卷第一三七頁），而本案被查
      獲之時間為八十八年五月二十一日，有搜索扣押筆錄足據，則被告未○○所供
      查扣音樂ＣＤ非法重製時間係在八十七年底，應屬可信。
    (2)查扣的音樂光碟ＣＤ非法重製之行為人：
      被告未○○於本院調查中供稱：查扣音樂ＣＤ係昌華股份有限公司生產的，都
      是在八十七年底複製的，當時被告戊○○尚未到職，但被告丑○○是在昌華股
      份有限公司成立就來上班的，已在公司任職，原負責維護修理機器並協助生產
      ，被告戊○○是在八十八年四月到職的（見本院九十一年十二月十日訊問筆錄
      ），又稱：扣案的音樂ＣＤ的母版，是客戶「莊志豐」拿過來的，要我試作射
      出成型，在案發係後，我就找不到「莊志豐」，也聯絡不到人。陳百祥粵語專
      輯、國語排行冠車曲５」合輯及比吉斯合唱團專輯四片，餘一百五十二片，計
      分十八種都是「莊志豐」叫我試印的，上述那些成品只要三分鐘就可以做好的
      ，昌華股份有限公司係三班制製作ＣＤ、ＶＣＤ（見本院九十一年十二月十日
      訊問筆錄），而被告戊○○於八十八年四月一日始任職昌華公司，八十七年底
      複製扣案之音樂光碟ＣＤ當時，被告戊○○尚未到職等情，業據被告未○○於
      本院調查中供明，並據被告戊○○提出勞工保險卡及勞工保險被保險人投保資
      料表（明細）附卷可佐（見原審卷第一四九頁至一五一頁），參諸附表一所示
      歌曲發行日期，動力火車87年8月1日、有故事的人87年8月1日、河87年8月1日
      、風雲87年1月1日、碰碰看愛情87年8月1日、別走87年1月1日、你是我的女人
      87年7月1日、最近比較煩87年8月1日、NO ONE ELSE COMES CLOSE 87年9月1日
      ，有該歌曲發行查詢資料足憑，分別在被告戊○○八十八年四月一日任職昌華
      公司前，長者達一年三個月，短者亦達八個月，顯已流行相當時間，基於複製
      唱片無非係趕在流行時搶攻市場大賺一筆之經驗法則，戊○○到昌華公司前，
      前揭ＣＤ片應早已因趕搶流行被非法複製完成，被告戊○○辯稱伊未見過扣案
      之非法重製ＣＤ片，亦未參與複製扣案之音樂光碟ＣＤ等詞，應屬可信，是昌
      華公司非法重製查扣的音樂光碟ＣＤ之行為人為被告未○○、丑○○及其他不
      知情之光碟射出機操作員，至堪明顯。被告丑○○辯稱伊只是負責昌華股份有
      限公司的機器維修，無非卸責之詞，不足憑採。至於被告未○○於原審中供稱
      ：（扣案光碟片）戊○○到職以後，應該也有做云云（見原審卷第一三七頁）
      ，核與上開卷證不符，要無足採。
二、關於被告未○○、戊○○、丑○○製作「辰○○○」連續劇」光碟片侵害中視及
    天寅公司「辰○○○」連續劇之著作權、出版權部分：
（一）「辰○○○」連續劇之著作權、出版權歸屬之認定：
      「辰○○○」連續劇四十五集，係丙○○○事業股份有限公司於八十一年五月
      十五日出資委由天寅有限公司製作，於中視頻道播出，互約該節目除中國大陸
      之版權外，其他電視播映權、衛星直播播映權、有線電視播映權及海外版權、
      家庭錄影帶版權及與節目有關之附屬權益在內，均屬丙○○○事業股份有限公
      司所有，有其合約書在卷可稽（見他字卷第一三三八號卷第四頁、第五頁）。
      足見「辰○○○」連續劇之著作權、中國大陸版權係分屬丙○○○事業股份有
      限公司及天寅有限公司所有，應可認定。
（二）被告等人明知未經授權而受託加工生產「辰○○○」連續劇盜版光碟：
    (1)扣案「辰○○○」光碟片及相關物品：
      八十八年五月二十一日「金鴻輪」如期靠港金門料羅灣，當日下午受邱某託
        付不知情之李接貨之女子李玉好，於另行委託亦不知情之友人黃吉慶僱請不
        知情之司機蔡顯金前往領貨時，被法務部調查局人員當場查扣非法重製之「
        辰○○○」盜版光碟共計九十四箱總數十四萬片（價值約新台幣四千九百萬
        元），詳如附表三編號１所示，查扣後已全數責付「辰○○○」版權所有人
        中視文化公司保管，扣案之「辰○○○」光碟片九十四箱共計十四萬片，為
        昌華公司所生產製造，均為盜版，業據被告未○○、丑○○於北機組確認無
        訛（見偵字第二０六五七號卷第十三頁反面、第十四頁反面）。
      同日，隨即同步依法搜索昌華公司位於新莊市○○○路三號三樓之九工廠，
        除當場查扣用以生產盜版光碟之光碟射出成型機、漸鍍機及四色網版印刷機
        各壹部（價值約二千五百萬元）（見偵字第二０六五七號卷第一０三頁）【
        詳如附表三編號４】，另有偽造扣案標示戊○○扣押物編號001-1-1至
        001-1-34光碟網版 (辰○○○第一－三十四集）共三十四片，扣案標示戊○○扣押物編號001-2-1至001-2-4光碟網版 (辰○○○試印版）共四片，扣案
        標示戊○○扣押物編號編號002-1至002-4（辰○○○）光碟刻版共四片【詳
        如附表三編號５(1)(2)(3)】（見偵字第二０六五七號卷第九十八頁至第九十九
        頁）。
      扣案標示李玉好扣押物編號０９５號盜版光碟「辰○○○」第一至二十八集
        共二十八片【「辰○○○」連續劇ＶＣＤ第一集至第二十八集（內環外圈刻
        字）ISRC  CN－A00－00－0000－0/VG(1)至ISRC CN－A00－00－0000
        －0/VG(28)，（內環內圈刻字）IFPI JO28】【詳如附表三編號２】。
      (4)扣案標示戊○○扣押物編號004-1至004-2影音光碟 (辰○○○)二袋共計一
        一二片（每袋五六片）【附表三編號３】。
      並有搜索及扣押筆錄、扣押清冊可據（見偵字第二０六五七號卷第九十七頁、
      第九十八頁至第九十九頁），
    (2)被告等人未經授權而受託加工生產「辰○○○」連續劇盜版光碟片之事證：
      昌華公司重製上開「辰○○○」光碟片，並無版權證明書、授權書及委託加工
      合約書等情，已據被告未○○於調查局北機組訊問時供承：「辰○○○」光碟
      在公司生產製造時，大陸邱先生沒有提供版權證明書、授權書及委託加工契約
      書。對於昌華公司生產射出「辰○○○」知情，（這是戊○○為本公司所接單
      ，我充分授權戊○○去下單生產，至於是否盜版不加以過問？）（見偵字第二
      ０六五七號卷第十二頁正、反面），並經被告丑○○於調查局北機組訊問時供
      承：知道生產合法光碟產品之程序，大陸邱先生只傳真授權書給昌華公司，卻
      沒有版權證明書，伊對於昌華公司生產射出未經合法授權之「辰○○○」盜版
      ＣＤ知情，因大陸客戶邱先生將已完成之二十八片刻版交給昌華公司後（詳下
      述），即由伊安排生產線上之排程，並交待翁鴻明、許峻懷、魏首倫三人下去
      生產（見偵字第二０六五七號卷第十六頁正、反面），對於原審詢以辰○○○
      有無經版權公司授權，被告戊○○、丑○○均稱不知等語（見原審卷第一八五
      頁），又被告丑○○於調查局訊問時稱係由大陸客戶邱某傳真授權書給昌華公
      司，並經戊○○於偵查中供稱係邱先生傳真給伊（見八十八年度偵字第二０六
      五七號偵查卷第一九三頁背面）等語，然「辰○○○」連續劇之著作權並未授
      權昌華公司或其他公司重製或發行等情，業據丙○○○公司業務組長子○○、
      天寅公司負責人蕭淑容陳述明確，並為被告所供認不諱，而上開授權憑證亦未
      經認證，復據被告戊○○於偵查中供明無訛。且被告未○○、丑○○、戊○○
      提出之「中國華藝音像時業股份有限公司」之委託境外加工書、授權加工委託
      書、錄音錄像製品複製委託書等文件，經告訴人向中國大陸中國華藝音像時業
      股份有限公司查證結果，係屬偽造，有中國華藝音像時業股份有限公司八十八
      年六月二十五日回函附卷可參，且渠等提出之「中國華藝音像時業股份有限公
      司」委託境外加工書上載版號為ISRC CN-A00-00-0000-00VG、授權加工委託書
      上載版號為ISRC CN-A00-00-0000-00VG及錄音錄像製品複製委託書上載中國標
      準音像製品編號ISRC CN-A00-00-0000-00VG，其出版版號均不相同，更與『辰
      ○○○』連續劇刻版射出之內環上載版號ISRC CN-A00-00-0000-00VG號不相符
      合，而扣案之「辰○○○」光碟片九十四箱共計十四萬片，為昌華公司所生產
      製造，均為盜版，業據被告未○○、丑○○於北機組確認無訛（見偵字第二０
      六五七號卷第十三頁反面、第十四頁反面、第十八頁反面），並有標示李玉
      好扣押物部分：5.編號０９５盜版光碟－辰○○○連續劇ＶＣＤ第一至二
      十八集共二十八片；標示戊○○扣押物部分：5.編號001-1-1至
      001-1-34光碟網版 (辰○○○第一－三十四集）共三十四片。5.編號
      001-2-1至001-2-4光碟網版 (辰○○○試印版）共四片。5.編號
      004-1至004-2影音光碟 (辰○○○)二袋，共計一一二片 (每袋五六片)。(3)標
      示昌華公司扣押物部分：5.扣押物編號００１ＣＤ射出成型機一台，5.
      扣押物編號００２ＣＤ電鍍機一台，5.扣押物編號００３網版印刷機一
      台扣案，及搜索及扣押筆錄（見偵字第二０六五七號卷第九十七頁）、扣押清
      冊（見偵字第二０六五七號卷第九十八頁至第九十九頁）、搜索及扣押筆錄（
      見偵字第二０六五七號卷第一０三頁），復經本院於九十一年十二月十日勘驗
      明確，亦有勘驗筆錄可據，顯見被告未○○等人，並未獲得授權重製該光碟片
      。
    (3)被告等人「明知」未經合法授權而受託加工生產辰○○○連續劇盜版光碟：
      被告未○○等人均辯稱「辛○○」即係委託加工生產者，上開委託書等文件即
      係邱某所寄交，其等並不知係未經授權云云，惟被告未○○等人明知辛○○未
      提供版權證明，卻仍去下單生產，被告丑○○亦供承對於昌華公司生產射出未
      經合法授權之「辰○○○」盜版光碟知情，被告未○○於調查局既稱：「辰○○○」光碟辛○○未提供版權證明，卻充分授權戊○○去下單生產，且對於是
      否盜版不加以過問，且親自至生產線上關心進度如何，再徵之被告戊○○於調
      查局訊問時供稱：邱先生委託綽號「小陳」之男子代為刻版，再交付給本公司
      ，做完成品之後，我們也會依客戶要求隨貨將刻版還給客戶，於偵查中供稱：
      辰○○○是辛○○訂購的等語（見偵字第二０六五七號卷第一四二頁），顯見
      昌華公司並未有任何授權委託書。被告等所辯：不知未經授權云云，顯無足採
      。再者，被告三人於調查局北機組訊問時，均供述所扣「拾一段情」光碟係慈
      緣公司授權，並憑此提示相關憑證（此部分因無犯罪嫌疑，業已由公訴人發還
      ），但卻對扣案之「辰○○○」表示無版權證明及授權書，已如前述，顯見被
      告並非不知該如何提出授權之證明以洗清罪嫌，況渠等雖於偵訊中提出上開文
      件，然按著作財產權之授權人非經著作財產權人同意，不得將其被授與之權利
      再授權第三人利用，著作權法第三十七條第二項定有明文，被告三人均指稱其
      所交易之對象係「辛○○」，卻收受由「中國華藝音像實業有限公司」「李立
      偉」所出具，其上並無辛○○姓名之憑證，亦未有辛○○所提任何授權憑證以
      資證實，此即予著作權法之規定不符；另被告三人提出之「中國華藝音像實業
      有限公司」之委託境外加工書  等文件係為辛○○所偽造等情，業經證人壬○○於本院調查中證稱：伊有看過他（辛○○）有一顆刻有中國華藝等字的章子
      ，上面有顆星。（提示偵字卷二○六五七號第二百頁中國華藝音像實業有限公
      司委託境外加工書）是這個章沒有錯。他還有章沒有寫發行部。第二○四頁這
      張錄音錄像委託書是一位大陸人士黃建華寫的，上面的中國華藝公司的章是邱
      先生蓋的，伊在福建廈門的泉州一家飯店的餐飲部門看到他寫的，看到時委託
      書上面已經蓋好章，伊住到邱先生家在他家有看過這章子。另外伊有看過邱先
      生打第二○六頁委託境外加工書，但是否這張伊不確定，其他的文件則沒有看
      過（見本院九十年九月七日訊問筆錄）屬實。且被告等人重製之光碟片高達十
      四萬片，依一般交易程序，其焉有不直接向中國華藝音像實業有限公司交涉、
      查證之理？何況，該批重製之光碟片擬經金門轉往大陸地區銷售，如非非法重
      製，中國華藝音像實業有限公司豈有可能捨大陸自行重製，而增加額外之負擔
      改向台灣下單委託製作再輾轉運送大陸增加運送成本之理？證人壬○○於本院
      調查中經林辯護人詰問所證在大陸地區製造之成本不會比臺灣低云云，純係其
      個人之見，不足為被告等有利認定之證據，益見被告等人所辯不知未經授權云
      云，被告戊○○另辯稱：伊剛到職不久，且有辛○○傳真授權，伊無侵害著作
      權之犯意云云，顯與正常交易情形不合，顯係臨訟杜撰之詞，自不足採信。其
      等未獲得合法授權重製「辰○○○」連續劇光碟，彰彰明甚。
（三）被告未○○、戊○○、丑○○間之分工：
  １、被告未○○、戊○○、丑○○於昌華公司擔任職務及職權之認定：
      被告未○○於調查局北機組及偵查中供稱：伊為昌華公司董事長，主要負責公
      司之財務管理，另外有關委託刻版之同意書也必須由伊蓋章，戊○○是昌華公
      司之業務，負責在外招攬客戶下單生產，丑○○（及張寶增）為廠務，主要負
      責生產線上ＣＤ製造，射出光碟片所必備之委託加工合約書，則係由廠務（或
      稱廠長）丑○○負責（見偵字第二０六五七號卷第十頁反面、第十一頁反面、
      第十二頁、第一四二頁）；被告丑○○於調查局北機組及偵查中時供稱：八十
      七年四、五月間進入昌華公司服務，擔任廠長一職，實際負責工廠生產線上之
      事務，包括訂購材料、零件及生產線之排程，但偶而會有外界客戶委託我下單
      （見偵字第二０六五七號卷第十四頁反面、第一四二頁）；被告戊○○於偵查
      中供稱：伊為昌華公司之行銷人員，負責接單（見偵字第二０六五七號卷第一
      四二頁）；是被告未○○為昌華公司之負責人，負責公司之財務管理及委託刻
      版之事宜，被告戊○○則為昌華公司之業務行銷經理，負責在外招攬業務，另
      被告丑○○為昌華公司之廠務，負責工廠生產線材料之訂購、零件及生產線之
      排程，堪予認定。被告丑○○辯稱伊僅負責電器之維修云云，並提出被告戊○○辯稱伊僅負責研發工作云云，飾詞圖卸，不足為採。至於證人酉○○於調查
      局訊問時證稱：戊○○經理除拉生意及ＣＤ成品的銷售外，公司整體營運都是
      他在負責（見偵字第二０六五七號卷第三十八頁反面），與上開事證不符，應
      無可採。另昌華公司股東張寶增，依被告丑○○於調查局北機組訊問時供稱：
      張寶增為昌華公司股東之一，工作項目與我類似，線上工人在生產過程中皆必
      須向我或張寶增請示，並由我與張寶增負責訂購原料、機器零件及管制生產進
      度（見偵字第二０六五七號卷第十四頁反面、第十七頁），雖亦於昌華公司擔
      任廠務工作，然並未指示上開光碟片之生產射出製造，亦經證人酉○○、翁鴻
      明、魏首倫於偵查中證稱：張寶增沒有指示我們生產，生產都是丑○○指示等
      語（見偵字第二０六五七號卷第一四一頁反面）足稽，併予敘明。
  ２、辰○○○連續劇盜版光碟之訂單接洽及刻版之提供與製造：
    (1)辰○○○連續劇盜版光碟之訂單接洽：
      據證人子○○於本院調查時證稱：「（問：八十八年四月間中視公司是否有賣
      這齣戲給邱先生？）紀錄上有賣過，但並不確定是那位觀眾來買，原則上我們
      的節目都是授權給某個代理商讓他發行，但目前為止臺灣沒有代理人，但如果
      有觀眾特別喜歡要收藏，可以用個案的方式要求，我們也會製作賣給他，又稱
      ：偵查卷二○七頁這張訂購單是中視所開出的，這張是我們公司承辦人員寫的
      （九十年九月二十一日訊問筆錄）。經檢視偵查卷二○七頁訂購單上所載客戶
      辛○○三字與偵查卷一九七頁辛○○的簽名筆跡，外觀及運筆、字體間架相同
      ，參諸辛○○於原審九十年三月八日調查時供稱是大陸一位黃先生委託伊購買
      的（九十年九月二十一日訊問筆錄），再徵諸證人壬○○於本院調查中供稱：
      邱先生在電話中與一位臺灣的陳先生有提到辰○○○的事情，有提到每集要五
      千片，母版什麼時候送、什麼時候出片等等，我還在邱先生家看到有貼ＣＤ封
      面的海報（見本院九十年九月七日訊問筆錄），另本案同案被告寅○○已於板
      橋地方法院檢察署偵查中承認：同案被告辛○○有將「辰○○○」母源交予伊
      ，可見本案辰○○○連續劇盜版光碟之母源（即辰○○○連續劇正版光碟）係
      辛○○向中視公司購買後委託刻版下單由昌華公司重製。又據被告未○○於本
      院調查中供稱：辰○○○是他（辛○○）主動找我的，以前就有生意來往，我
      所說的邱先生是辛○○。（刻板）他叫別人拿給我的。我先與辛○○接洽，後
      來我再請江先生與辛○○去聯絡交貨事宜，（與他接觸之後）我交給戊○○，
      他再負責後續的執行（見本院九十年七月十三日訊問筆錄、九十一年二月七日
      訊問筆錄），核與被告戊○○於偵查中供稱：辰○○○是辛○○訂購的（見偵
      字第二０六五七號卷第一四二頁），於原審中供稱：辰○○○光碟片是未○○
      接單（見原審卷第一八四頁），於本院調查中供稱：是簡先生跟他聯絡有關辰
      ○○○的事情等語相符（九十一年二月七日訊問筆錄），可見辰○○○連續劇
      盜版光碟之訂單係由被告未○○接洽，再交由負責戊○○後續的執行，甚明。
      至於被告未○○於調查局北機組及偵查中供稱：「辰○○○」盜版ＣＤ是由公
      司業務戊○○接受大陸客戶邱先生下單：：大陸客戶邱先生是戊○○至本公司
      任職後，才與本公司有業務往來（見偵字第二０六五七號卷第十一頁反面、第
      十二頁），又稱：「辰○○○」光碟：：是戊○○為本公司所接單，我充分授
      權戊○○去下單生產，至於是否盜版不加以過問云云（見偵字第二０六五七號
      卷第十二頁正、反面），證人許峻懷即昌華公司光碟射出機操作員於調查局北
      機組訊問時證稱：戊○○接的單有『辰○○○』的ＶＣＤ（見偵字第二０六五
      七號卷第四十四頁反面、第四十五頁），與事實失之出入，尚無足採。
    辰○○○連續劇盜版光碟之刻版提供：
      一般光碟之產製過程係由母源（即Sourse，可為錄音帶、錄影帶、CD、電腦磁
      片或文件資料等）經由「過帶」之程序進而以刻版機（約價值新台幣一億二千
      餘萬元）製成「刻版」（比一般光碟稍大之鎳金屬版，內已包含所有完整資料
      ），「刻版」再經由射出機（約價值新台幣三千餘萬元）快速壓製成大量之光
      碟產品。從塑膠粒原料到光碟成品一貫作業，每片光碟生產所需時間僅需三至
      四秒鐘。此時之光碟產品稱之為「裸片」，已內含與母源完金一樣之資料。另
      「裸片」再經由四色網版印刷機（約價值二百餘萬元）印刷，最後即製成彩色
      文字圖案之光碟成品。而被告戊○○任職之昌華公司僅射出製造，無製作刻版
      之設備，無法刻版，有扣案機器設備可佐。本案同案被告寅○○已於板橋地方
      法院檢察署偵查中承認：同案被告辛○○有將「辰○○○」母源交予伊，雖寅
      ○○避重就輕強辯其未替辛○○製成刻版（母版），然其在調查局８９．４．
      ２８調查筆錄時已承認其交予二十三片「辰○○○」刻版予戊○○等情，核與
      被告戊○○於刑事辯護意旨狀稱：「同案被告辛○○先於民國八十八年三月二
      日至中視文化公司購買上開戲劇一套共四十五集作為母源後，將該母源交予寅
      ○○製成刻版（即母版）計二十八片，再由寅○○將前開母源併同母版交予不
      知情被告戊○○，由未○○、丑○○指示昌華公司內不知情之射出成型機操作
      員翁鴻明、許峻懷、魏首倫，及亦不知情之網版印刷工人酉○○、癸○○、庚○○，擅自予以重製「辰○○○」光碟片計十四萬片。」等語（見本院卷被告
      戊○○於刑事辯護意旨狀），互核相符，再參諸被告戊○○於調查局北機組訊
      問時供稱：邱先生委託綽號「小陳」之男子代為刻版，再交付給本公司，做完
      成品之後，我們也會依客戶要求隨貨將刻版還給客戶，又稱：製造網版用之分
      色片係邱先生寄給我們，印刷員工再根據分色片做成網版，而辰○○○之刻版
      為邱先生委託綽號「小陳」之男子代為刻版，再交給本公司（見偵字第二０六
      五七號卷第二十二頁），衡情被告戊○○收受刻版後，理當提交負責人未○○
      ，被告未○○於本院調查中供稱：（刻板）是他（辛○○）叫別人拿給我的（
      見本院九十年七月十三日訊問筆錄、九十一年二月七日訊問筆錄），，查被告
      戊○○為昌華公司之一員，其收受寅○○交付之「辰○○○」之刻版，與昌華
      公司負責人之未○○收受無異，被告未○○上開供詞應係基於昌華公司負責人
      立場所為之供述。顯見本件系爭「辰○○○」之刻版係由同案被告辛○○交予
      另一同案被告寅○○刻製而成，寅○○刻製完成後再交由被告戊○○，後交負
      責人未○○，轉交廠務丑○○指示工廠生產射出製造，甚明。
    辰○○○連續劇盜版光碟之製造生產：
      據被告未○○於原審中供稱：是伊叫戊○○與辛○○接洽（見原審卷第一八四
      頁），被告戊○○於調查局北機組訊問時供稱：製造網版用之分色片係邱先生
      寄給我們，印刷員工再根據分色片做成網版，而辰○○○之刻版為邱先生委託
      綽號「小陳」之男子代為刻版，再交給本公司，小陳均主動至本公司將刻版交
      給射出線上員工，：：我所經手之刻版有大陸客戶陳先生委託我找人代刻的及
      「拾一段情」等共二至三十片（見偵字第二０六五七號卷第二十二頁），核與
      證人許峻懷即昌華公司射出機操作員於調查局北機組訊問時證稱：我做的光碟
      大都沒有甲○○○碼，但有時戊○○會交代某些特定的片子要換上有甲○○○
      碼的holder再做（見偵字第二０六五七號卷第六十四頁），另證人翁鴻明於偵
      查中證稱：刻版是丑○○交付（按由同案被告辛○○交予另一同案被告寅○○
      刻製而成，後再交由被告戊○○、未○○，轉交廠務丑○○），原來生產辰○○○ＶＣＤ，stamper holder有三、四顆，我只見過一顆有刻碼，holder一般
      都放在機房，如要用特定的holder，就由丑○○指示，但辰○○○是戊○○打
      電話來說要用有刻碼的holder，因當時陳某放假等詞（見偵字第二０六五七號
      卷第一九一頁反面），互核相吻合，而被告戊○○特別指示許峻懷於射出製作
      辰○○○連續劇光碟時，使用有甲○○○碼之holder製作，亦有渠等於八十八
      年五月一日通訊監察報告通話之監聽譯文附卷可參（見偵字第二０六五七號卷
      第一五七頁）。且『辰○○○』連續劇光碟為翁鴻明、魏首倫、酉○○等人，
      經被告丑○○指示渠等根據母版所製作完成，亦經翁鴻明、魏首倫、酉○○三
      人於偵查中供明在卷，堪認本件「辰○○○」連續劇盜版光碟片業務係被告未
      ○○與辛○○洽談同意接單生產後，由未○○指示業務經理戊○○與辛○○接
      洽後續之交貨事宜，再使廠務丑○○指示生產射出製造。期間被告戊○○亦應
      客戶即辛○○之要求，特別指示工廠之射出製作員許峻懷使用刻有甲○○○碼
      之stamper  holder 射出製作而參與生產製造，至堪明確。至於被告未○○於
      本院調查中曾供稱：戊○○不負責生產，負責出貨而已，生產是有公司的工人
      （見本院九十年七月十三日訊問筆錄、九十一年二月七日訊問筆錄），被告戊○○於本院調查中供稱：伊跟辛○○聯絡僅是後來要出貨以後聯絡的，伊未參
      與製造云云（九十一年二月七日訊問筆錄），亦與上開戊○○特別指示使用刻
      有甲○○○碼之stamper  holder射出製作而參與生產製造之事實不符，尚無
      足採。
（四）出貨、運送及接貨之安排：
    (1)出貨包裝之掩飾：
      被告未○○、戊○○二人接獲大陸客戶邱某通知，要求該批「辰○○○」連續
      劇盜版光碟包裝用紙箱之尺寸及外觀字樣之印刷，嗣經未○○指示被告丑○○
      依其要求特別訂製外包裝上偽載「電機材料」及「尚興汽車修理廠」字樣之紙
      箱，供運送該批盜版光碟，業據被告戊○○於調查局北機組訊問時供稱：邱先
      生聯繫未○○包裝用紙箱之尺寸，後來邱先生再打電話告訴我，外觀要以何種
      字樣印刷，我再向未○○報告，未○○再叫丑○○去訂製（見偵字第二０六五
      七號卷第二十一頁正反面），復有八十八年五月一日被告丑○○要求製箱廠之
      銷售人員於訂製之紙箱上印製「電機材料」之通訊監察報告通話之監聽譯文附
      卷可參（見偵字第二０六五七號卷第一五八頁）。被告未○○於本院調查中亦
      供稱：出貨上面包裝上要寫出貨字號、「電機材料」、「尚興汽車修理廠」字
      樣是我們依照客戶指示要我們這樣包裝的，我們也曾經懷疑過，我曾經電話詢
      問他，他說是以利出貨等語（九十一年二月七日訊問筆錄），查扣之光碟片如
      昌華公司係經合法授權生產，則其自可尋正常之運送方式，即載明貨物名稱於
      包裝之箱子，乃本件被告未○○竟特別交代丑○○定製印有「電機材料」「尚
      興汽車修理廠」之紙箱包裝出貨等情，業經被告等供明在卷，此顯與一般合法
      交易有違，足見其係未經授權擅自重製，其等以該包裝為出貨之掩飾，以避免
      被查緝至明。
    (2)運送及接貨之安排：
      另參以證人盧玉龍於調查局北機組訊問時證稱：伊所任職之一頂汽車貨運行於
      八十八年五月十九日接獲昌華公司叫車，伊即於八十八年五月十九日上午八時
      三十分至昌華公司樓下，由該公司二位員工與伊接觸，貨物箱子外表上均印有
      「電機材料」及「尚興汽車修理廠」之字樣，待貨物全部上車後，即告之將貨
      物直接運往基隆港二十一號碼頭，伊到達二十一號碼頭後，將全部貨物交給金
      鴻碼頭人員裝櫃後，伊即驅車離開，伊只知道從二十一號碼頭進出之貨物均是
      從外島（包括金門、馬祖、澎湖）輸出、輸入，至於最後目的地為何處不知（
      見偵字第二０六五七號卷第六十二頁正、反面），復有昌華公司僱請一頂汽車
      貨運公司運送貨物之託運單據一紙附卷足佐（見偵字第二０六五七號卷第六十
      四頁），核與被告丑○○於調查局北機組訊問時供稱：由我聯繫一頂汽車貨運
      行至本公司將貨載往基隆港十號碼頭（見偵字第二０六五七號卷第十七頁），
      互核一致，又辛○○託付不知情之李玉好於八十八年五月二十一日為其代收，
      自基隆經由金鴻八號貨輪寄送至金門之貨物，於同年五月二十日被告戊○○再
      次電知李玉好委請代收之貨物寄放於編號八十三號貨櫃有九十四件、編號十二
      號貨櫃有九件貨物，貨物上並有「尚興汽車修理」及「電機」等字樣，李玉好
      並於同年五月二十一日另行委託亦不知情之友人黃吉慶透過不知情之蔡輝川僱
      請亦不知情之司機蔡顯金前往金門料羅灣碼頭接運該批貨物，被法務部調查局
      人員當場查扣該非法重製之「辰○○○」盜版光碟共計九十四箱總數十四萬片
      ，價值約新台幣四千九百萬元等情，分據證人李玉好、黃吉慶、蔡輝川及蔡顯
      金等人於調查局福建省調查處證述明確（見偵字第二０六五七號卷第二十三頁
      、第二十七頁反面、第三十頁、第三十五頁反面、第三十六頁），堪認為真實
      。
  ５、對被告戊○○其他辯解之判斷：
      被告戊○○另辯稱：事實上「辰○○○」盜版光碟訂單的版權審核及訂單內容
      都是在伊到職之前已經與辛○○議定完成，而該公司之9位員工中有4位為負責
      人未○○之親屬，負責人未○○於88年5月20日星期日要求員工統一說辭將該
      案所有的責任推卸給伊承擔稱該訂單是由伊所接，未○○並向伊提出金錢補償
      ，請求伊承擔罪責云云，非惟所辯未能提出積極證據以實其說，且辰○○○連
      續劇盜版光碟之訂單係由被告未○○接洽，再交由負責戊○○後續的執行，且
      系爭「辰○○○」之刻版係由同案被告辛○○交予另一同案被告寅○○刻製而
      成，寅○○刻製完成後再交由被告戊○○，後交負責人未○○，轉交廠務丑○○指示工廠生產射出製造，業如前所述，被告戊○○顯屬知情參與，上開所辯
      ，縱屬實情，亦不足為其有利判決之依據。
三、關於違反國際唱片業協會「甲○○○」來源識別碼部分：
（一）來源識別碼（ＳＩＤ  ＣＯＤＥ）甲○○○碼權利之歸屬及製作：
  １、來源識別碼（ＳＩＤ  ＣＯＤＥ）甲○○○碼之歸屬及製作：
      「甲○○○」之字樣為國際甲○○○總會所有之商標圖案甲○○○後之四位英
      文字母或數字係荷蘭非利浦公司發給光碟製造商之識別碼，光碟片上所謂來源
      識別碼（Source Identification Code，簡稱ＳＩＤ  ＣＯＤＥ），係國際昌
      片業者有鑑於盜版光碟日益猖獗，乃由甲○○○與荷蘭飛利浦公司研究合作發
      展一種確保壓製光碟之安全性與合法性之辨識系統，藉由此標示於光碟本體內
      圈之識別系統，可識別該光碟產品之壓製工廠，以便日後追蹤查核光碟壓製工
      廠及其產品。「ＳＩＤ  ＣＯＤＥ」之組成，係由前四碼─四個甲○○○字母
      或服務標章，再加上後四碼─四個英文字母或數字，而構成一組完整之「ＳＩ
      Ｄ  ＣＯＤＥ」，該「甲○○○」之字樣為國際甲○○○總會所有之商標圖案
      ，甲○○○後之四位英文字母或數字係荷蘭非利浦公司發給光碟製造商之識別
      碼，代表刻版及身出之來源，因而又稱ＳＩＤ  ＣＯＤＥ（來源識別碼），此
      整組「ＳＩＤ  ＣＯＤＥ」雖均標識在光碟之內環，但仍有內圈及外圈兩組，
      外圈者來自刻版，而內圈者則係該生產工廠於取得授權後，要求出售光碟射出
      成型機之原廠，將其編碼刻印在該機器之Mirror上，故合法光碟上應含有二種
      甲○○○碼，其中靠近光碟中心者為射出機（或模具機）所有之甲○○○碼，
      另外一個則為刻版機所有之甲○○○碼（一律以英丈字母大寫Ｌ為開頭），亦
      即刻版時及模具機均有其甲○○○碼，亦據證人即財團法人國際唱片業交流基
      金會法務主任己○○於警訊中證述明確，復有國際唱片業協會甲○○○服務標
      章註冊證及財團法人國際唱片業交流基金會查詢之回函在卷可稽（見他字一二
      ０七號卷第三頁、偵字第二○六五七號卷第八十頁、八十三頁），可見來源識
      別碼（ＳＩＤ  ＣＯＤＥ）甲○○○碼著作權歸屬國際唱片業協會，非其授權
      不得擅自製作，至明。
    (2)昌華公司未合法取得使用來源識別碼：
      被告昌華公司並未取得瑞士國際唱片業協會授權，且其光碟射出機並未有荷蘭
      飛利浦公司合法授權之甲○○○碼，為被告戊○○、丑○○、未○○三人及證
      人申○○、翁鴻明於調查局北機組供明在卷，觀諸本件昌華公司生產製造之音
      樂光碟與一般合法廠商不同，將編碼偽刻在同機器之刻版支撐體上，致其所生
      產重製之光碟片，其中刻版機甲○○○碼（即甲○○○Ｂ２６０）及射出機之
      甲○○○碼（即甲○○○Ｊ０２８）兩組編碼字體皆呈「倒印反寫」，又刻痕
      顯露在另一面，而合法生產者，則字體刻痕均在同面之理。此經公訴人勘驗明
      確，並製有勘驗筆錄可稽，且其刻版機所有之甲○○○碼為英文字母大寫Ｂ開
      頭，與合法光碟一律以英文字母大寫Ｌ為開頭，亦有不符，而昌華公司確有偽
      刻「甲○○○Ｊ０２８」於刻版支撐體之情，亦據被告三人於偵查中供承在卷
      ，又此編碼應係被告戊○○與「邱先生」所商議編定之情，亦有渠等於八十八
      年五月十一日通訊監察報告通話之監聽譯文附卷可參，而偽刻「Ｊ０２８」之
      刻版支撐體平常雖由丑○○管理，但被告戊○○亦曾就此指示工人使用偽刻「
      Ｊ０２８」之刻版支撐體，亦據證人即昌華公司光碟生產射出操作員翁鴻明於
      調查局訊問及偵查中證述明確，並與證人許峻懷即昌華公司ＣＤ射出機操作員
      於調查局北機組訊問時證稱：我做的光碟大都沒有甲○○○碼，但有時戊○○
      會特交代某些特定的片子要換上有甲○○○碼的holder再做（見偵字第二０六
      五七號卷第六十四頁），證人魏首倫即昌華公司射出機操作員於調查局北機組
      訊問時證稱：昌華公司大約在八十八年三、四月間開始使用含甲○○○Ｊ０２
      ８之stamper holder來射出製造光碟等詞（見偵字第二０六五七號卷第五十二
      頁）情節互核相符，且上開「Ｊ０２８」、「Ｂ２６０」均係偽編之情，亦據
      證人即財團法人國際唱片業交流基金會法務主任己○○於警訊中證述明確，此
      外，復有國際唱片業協會甲○○○服務標章註冊證（他字一二０七號卷第三頁
      ）、財團法人國際唱片業交流基金會檢舉函（他字一二０七號卷第一頁、第二
      頁），及該會出具向其協會查詢之回函在卷可稽。被告等人係未經授權而偽編
      上開來源識別碼，要堪認定。被告戊○○所辯：內環外圈之刻字（刻版機上之
      甲○○○字樣）是刻版廠在刻製母版時即已刻入，此刻製製程並無光碟來源識
      別碼，射出機之識別碼之「字母」、「編號」之字體呈「倒印反寫」表現，乃
      因製作方式不同而已，並不因字體表現不同，而對真正授權有所影響云云，顯
      無足採。
（二）關於被告未○○、丑○○、戊○○重製「辰○○○」連續劇」盜版光碟片偽造
      「甲○○○」碼侵害國際唱片業協會「甲○○○」權利部分：
  １、「辰○○○」盜版光碟上偽造「甲○○○」Ｊ０２８碼之認定：
      標示李玉好扣押物5.編號095盜版光碟－辰○○○連續劇ＶＣＤ第一至二
      十八集共二十八片，其內環外圈分別依序刻有ISRC CN－A00－00－0000－
      0/VG(1)至ISRC CN－A00－00－0000－0/VG(28) 字樣，內環內圈刻有IFPI
      JO28字樣，業據本院勘驗屬實，有本院九十一年十二月十日勘驗筆錄足憑，被
      告未○○、丑○○、戊○○重製「辰○○○」連續劇」盜版光碟片上偽造「甲○○○」Ｊ０２８碼，洵可認定。
  ２、偽造「甲○○○」Ｊ０２８碼之「辰○○○」盜版光碟標的數量：
      查標示李玉好扣押物部分5.編號001至094盜版光碟－辰○○○共計九十四
      箱十四萬片，已全數責付「辰○○○」版權所有人中視文化公司保管。茲據該
      公司子○○來電稱該公司保管之「辰○○○」連續劇ＶＣＤ十四萬片，本放置
      於南港地下倉庫，因納莉風災期間泡水毀損，該公司以挖土機清除後丟棄（如
      本院函稿附件二所示），有本院九十一年五月二日電話紀錄足案，縱未能全數
      勘驗偽造「甲○○○」碼之情形，惟依被告戊○○於本院調查中供稱重製「辰
      ○○○」連續劇」盜版光碟片偽造「甲○○○」碼違反國際唱片業協會「甲○○○」著作權者僅六萬片（全部製作十四萬片），核與被告丑○○於調查局北
      機組訊問時供稱：扣案十四萬片盜版光碟，有的有甲○○○碼，有的沒有：：
      用以射出盜版光碟所用之刻版支撐體 (stamper holder）共有四顆，其中三個
      沒有甲○○○碼，一個有甲○○○碼（即「甲○○○Ｊ０２８」），皆向國內
      公司購得，並委託模具廠商代為刻碼，該「甲○○○Ｊ０２８」之來源識別碼
      （ＳＩＤ  ＣＯＤＥ）係由一位大陸客戶指示，叫我們工廠將模具上之刻版支
      撐體 (stamper holder）刻上「甲○○○Ｊ０２８」，以印製在其所下單之光
      碟上，「甲○○○Ｊ０２８」之來源識別碼（ＳＩＤ  ＣＯＤＥ）是張寶增拿
      給豪承公司綽號「小陳」之男子代為雕刻，以後本公司並依續延用等語相符（
      見偵字第二０六五七號卷第十五頁正、反面），應屬可信。足見被告戊○○於
      八十八年四月一日任職昌華公司後，昌華公司仍有以偽刻「甲○○○Ｊ０２８
      」來源識別碼之刻版支撐體 (stamper holder）印製在重製「辰○○○」連續
      劇」盜版光碟片，至堪明顯，被告戊○○辯稱其任職公司前已在「ＳＴＡＭＰ
      ＥＲ  ＨＯＬＤＥＲ』（模版支撐體）上刻上「甲○○○Ｊ０２８」字體，此
      與其無關云云，要無可採。
  ３、重製「辰○○○」連續劇盜版光碟片「甲○○○Ｊ０２８」碼刻製及射出製造
      時間認定？
     (1)「甲○○○Ｊ０２８」碼刻製時間：
      「辰○○○」盜版光碟六萬片上內環內圈偽造「甲○○○Ｊ０２８」碼，已見
      前述，參諸扣案附表二編號１所示陳百祥粵語專輯一百二十五片（每片均十六
      首歌曲）光碟片內環內圈刻有「甲○○○Ｊ０２８」字樣，有本院九十一年十
      二月十日勘驗筆錄足憑，而兩者內環內圈刻字部分均係以工廠模版支撐體印製
      在光碟上，經查附表二編號１所示陳百祥粵語專輯一百二十五片重製時間為八
      十七年底，「辰○○○」連續劇盜版光碟片重製時間為八十八年三月間起，業
      見前述，「辰○○○」連續劇盜版光碟片重製時間顯然在陳百祥粵語專輯之後
      ，昌華公司用以射出盜版光碟之模版支撐體（stamper holder）所刻「甲○○○Ｊ０２８」碼，應係在八十七年底重製陳百祥粵語專輯時即已刻製完成，而
      於重製「辰○○○」連續劇盜版光碟片時予以沿用，此與被告丑○○於調查局
      北機組訊問時供稱：「甲○○○Ｊ０２８」之來源識別碼（ＳＩＤ  ＣＯＤＥ
      ）是張寶增拿給豪承公司綽號「小陳」之男子代為雕刻，以後本公司並依續延
      （沿）用等詞相吻合（見偵字第二０六五七號卷第十五頁正、反面），被告戊○○稱「甲○○○Ｊ０２８」之來源識別碼係在八十八年四月一日伊任職前已
      刻製完成乙節，應符實情。被告未○○於本院調查中供稱：來源識別碼「甲○○○Ｊ０２８」「甲○○○Ｂ２６０」係依照母版印製的（見本院九十一年十
      二月十日訊問筆錄），就「甲○○○Ｊ０２８」之來源識別碼而言，與事實不
      合，應無足採。
    (2)「甲○○○Ｊ０２８」碼射出製造時間：
      查扣重製「辰○○○」連續劇盜版光碟片，內環內圈刻字「甲○○○Ｊ０２８
      」碼係經「ＳＴＡＭＰＥＲ  ＨＯＬＤＥＲ」（模版支撐體）射出製作，
      「甲○○○Ｊ０２８」碼射出製造時間應在八十七年三月間起重製「辰○○○
      」連續劇盜版光碟片之時，洵可認定。又內圈之編碼，本即為識別壓製工廠之
      來源而設，此與客戶所交付之刻版上編碼無涉，合法之客戶自無可能指示偽刻
      上開編碼；且如其係合法授權製作之光碟片，則其又焉有必要偽刻編碼？況除
      「辰○○○」光碟外，扣案編號四六之光碟一百二十五片，亦同時有刻版機甲○○○碼（即甲○○○Ｂ２６０）及射出機之甲○○○碼（即甲○○○Ｊ０２
      ８）兩組編碼，顯見該編碼係被告等人所偽刻以冒充真品，至極明顯。被告未
      ○○等雖辯稱係應客戶要求始偽刻上開編碼云云，益證其等明知未合法授權而
      重製之犯行。
  ４、被告戊○○對是否偽造ＳＩＤ  ＣＯＤＥ光碟來源識別碼違反著作權之辯解：
      昌華公司在未取得授權情形下，已有使用偽造編碼生產，業據被告丑○○於調
      查局北機組訊問時供稱：扣按十四萬片盜版光碟，有的有 甲○○○ 碼，有的
      沒有：：用以射出盜版光碟所用之刻版支撐體 (stamper holder）共有四顆，
      其中三個沒有甲○○○碼，一個有甲○○○碼（即「甲○○○Ｊ０２８」），
      皆向國內公司購得，並委託模具廠商代為刻碼，該「甲○○○Ｊ０２８」之來
      源識別碼（ＳＩＤ  ＣＯＤＥ）係由一位大陸客戶指示，叫我們工廠將模具上
      之刻版支撐體 (stamper holder）刻上「甲○○○Ｊ０２８」，以印製在其所
      下單之光碟上，「甲○○○Ｊ０２８」之來源識別碼（ＳＩＤ  ＣＯＤＥ）是
      張寶增拿給豪承公司綽號「小陳」之男子代為雕刻，以後本公司並依續延用（
      見偵字第二０六五七號卷第十五頁正、反面），而偽刻「Ｊ０２８」之刻版支
      撐體平常雖由丑○○管理，但被告戊○○亦曾就此指示工人使用，亦據證人即
      昌華公司光碟生產射出操作員翁鴻明於調查局訊問及偵查中證述明確，且被告
      戊○○有時會特別交代某些特定的片子要換上有「甲○○○」碼生產等情，亦
      據證人許峻懷於調查局訊問時供述在卷（見偵字第二０六五七號卷第六十四頁
      ），而於製造該批「辰○○○」連續劇盜版光碟之重製過程時，經被告戊○○
      交待使用刻有甲○○○Ｊ０２８之刻版支撐體（stamper holder）來製造，惟
      因刻版支撐體發生部分損壞，乃由戊○○於（八十八年五月十一日？日期模糊
      ）指示射出工人翁鴻明以沒有甲○○○碼之刻版支撐體繼續生產完成等情，亦
      據證人翁鴻明於調查局中供明在卷（見偵字第二０六五七號卷五十六頁），且
      觀之戊○○於八十八五月一日晚上十一時於收到許峻懷之來電時，指示許峻懷
      用使用有刻碼之刻版支撐體，亦有通訊監察報告之通話監聽譯文可參，顯然被
      告戊○○知悉昌華公司在未取得授權情形下，已有使用偽造編碼生產，至為明
      確。被告戊○○辯稱伊到職後有問及昌華公司是否取得光碟來源識別碼授權，
      而未○○出示一份文件（英文原文）告知昌華公司早在88年三月間已取得甲○○○合法授權，致未質疑上司及雇主的合法文件，被告戊○○係受昌華公司負
      責人未○○所誤導，方有指示部分員工使用前述刻有甲○○○Ｊ０２８之刻版
      支撐體（stamper holder）來製造，誤而侵犯甲○○○著作權，並無違反著作
      權之犯意云云，無非飾詞卸責，不足採信。
（三）關於被告未○○、丑○○重製扣案附表二編號１所示「陳百祥粵語專輯」ＣＤ
      音樂光碟一百二十五片偽造「甲○○○」碼準私文書部分：
  １、查獲扣案重製ＣＤ音樂光碟有無偽造「甲○○○」碼準私文書之確認：
    (1)偽造「甲○○○」碼之扣案ＣＤ音樂光碟標的？
      扣案ＣＤ音樂光碟經本院於九十一年十二月十日勘驗結果：
      標示未○○扣押物部分（如附件五所示）5.編號０４６非法光碟壹袋如
      附表二編號１所示「陳百祥粵語專輯」ＣＤ音樂光碟一百二十五片，ＣＤ音樂
      光碟片內環外圈刻有甲○○○Ｂ２６０ＲＤ－０００３，內環內圈刻有「甲○○○Ｊ０２８」字樣；標示申○○扣押物部分（如附件六所示）5.編號
      ００１盜版ＣＤ音樂光碟二百片，經勘驗「ＴＯＰ－國語排行冠軍歌曲５」音
      樂光碟ＣＤ，（內環外圈刻字）T－49，（內環內圈刻字）無。另勘驗「ＢＥ
      ＥＧＥＥＳ－ONE NIGHT ONLY」音樂光碟ＣＤ，（內環外圈刻字）NB045，（
      內環內圈刻字）無。其餘一百五十二片音樂光碟ＣＤ，未見刻有「甲○○○」
      碼，有本院九十一年十二月十日勘驗筆錄足憑，是被告戊○○於本院調查中供
      稱：陳百祥粵語專輯一百二十五片有打上來源識別碼「甲○○○Ｂ２６０」、
      「甲○○○Ｊ０２８」，其他的音樂ＣＤ沒有打上來源識別碼「甲○○○」的
      號碼等語（見本院九十一年十二月十日訊問筆錄），核與事實相符，應屬可採
      ，可見偽造「甲○○○」碼之扣案ＣＤ音樂光碟，標的為被扣如附表二編號１
      所示「陳百祥粵語專輯」ＣＤ音樂光碟一百二十五片，其ＣＤ片內之內環，在
      「內環外圈」刻有「甲○○○Ｂ２６０」；在「內環內圈」刻有「甲○○○Ｊ
      ０２８」，其餘標示「ＴＯＰ－國語排行冠軍歌曲５」四十四片、標示「ＢＥ
      ＥＧＥＥＳ－ONE NIGHT ONLY」四片及其餘一百五十二片音樂光碟ＣＤ，未見
      偽造「甲○○○」碼，堪予認定。被告未○○於本院調查中辯稱：本案的音樂
      ＣＤ並沒有印上來源識別碼「甲○○○」號碼，但母版要是有印「甲○○○」
      的話，製作的音樂ＣＤ就會自動帶上云云（見本院九十一年十二月十日訊問筆
      錄），則與事實不盡吻合，自無足採。
  ２、附表二編號１所示「陳百祥粵語專輯」ＣＤ音樂光碟一百二十五片內所刻「甲○○○Ｊ０２８」「甲○○○Ｂ２６０」碼係偽造：
    (1)偽造之認定：
      按CD的製程，先要有母源：如CD、CD-R等，次將母源製成STAMPER俗稱（母版
      ），此母板已將擬複製的內容刻入成型，其刻痕與被複製完成之CD製品上之刻
      痕恰成反向對照。如前所述，內圈之編碼，本即為識別壓製工廠之來源而設，
      此與客戶所交付之刻版上編碼無涉，合法之客戶自無可能指示偽刻上開編碼；
      且如其係合法授權製作之光碟片，則其又焉有必要偽刻編碼？況除「辰○○○
      」光碟外，扣案編號４６之光碟一百二十五片，亦同時有刻版機甲○○○碼（
      即甲○○○Ｂ２６０）及射出機之甲○○○碼（即甲○○○Ｊ０２８）兩組編
      碼，而依昌華公司之設備，並無製作母版並偽刻外圈編碼之能力，業據被告供
      明，至於刻版機甲○○○碼為內圈之編碼，則為光碟壓製工廠於射出機所刻製
      ，顯見該外圈編碼即甲○○○Ｂ２６０係模具廠商所刻之母版刻製，內圈編碼
      即甲○○○Ｊ０２８，則為被告等人於射出機所偽刻，應可認定。
    (2)製作時間：
      查扣音樂ＣＤ非法重製，業如前述，而音樂ＣＤ光碟內環外圈刻字係經「母版
      」印製，內環內圈刻字係經「ＳＴＡＭＰＥＲ  ＨＯＬＤＥＲ」（模版支撐體
      ）射出製作，可見刻版（「母版」）、模版支撐體刻製時間與ＣＤ音樂光碟射
      出製作時間兩者不同，前者完成後（即刻版廠在該ＣＤ片「母版」上刻來源識
      別碼，製造廠在模版支撐體上刻來源識別碼）始進行ＣＤ音樂光碟射出製作，
      準此，射出製作ＣＤ音樂光碟之時間係在八十七年底之時間係在八十七年底，
      而刻版（「母版」）、模版支撐體刻製時間應在八十七年底射出製作ＣＤ音樂
      光碟之前，亦可判定。被告未○○於調查局北機組訊問時供稱：扣押物編號０
      ４６非法光碟乙袋亦由昌華公司射出生產，內容為何我不清楚，這些光碟是戊○○原來在精碟科技公司之客戶，也就是邱先生下單生產的（見偵字第二０六
      五七號卷第九十二頁反面），於本院審理中供稱：扣案的音樂ＣＤ的母版，是
      客戶「莊志豐」叫我試印的，在案發後，我就找不到「莊志豐」的人（見本院
      九十二年二月十四日審判筆錄），前後兩歧，意在卸責，不足採信。
（四）綜上所述，本件事證已臻明確，被告等之犯行，均堪以認定。
參、論罪：
一、按常業犯，並不以行為人無其他職業為要件，只要行為人有反覆從事某種行為，
    並以該項行為之所得供作日常生活給養所須，有此主觀之意思，暨客觀之事實表
    現即為已足。本件被告未○○、戊○○、丑○○分別為昌華公司之董事長、業務
    經理及廠務，以光碟機及其週邊配備之製造加工、買賣經銷；磁碟片、光碟片及
    光碟記憶卡之研發製造及銷售；前各項產品之進ˋ出口貿易、代理經銷；ＣＣ０
    １０５０資料儲存及處理設備製造；電子材料批發、零售；資訊軟體批發、零售
    為業，有公司查詢資料附卷足據，惟以音樂光碟ＣＤ、光碟片等之製造銷售為其
    主要營業項目，本次查獲扣如附表一編號１０「ＢＥＥＧＥＥＳ－ONE  NIGHT
    ONLY」四片中之音樂著作每片十四首、附表二編號２所示之音樂光碟ＣＤ四十四
    片中之音樂著作每片如如附表一編號１至９之音樂著作，暨「辰○○○」連續劇
    盜版光碟十四萬片，均為昌華公司所擅自重製，數量龐大，且有製造機器、母版
    等器具扣按，製造盜版光碟具有相當規模，參諸卷附昌華公司八十八年度營利事
    業所得稅結算申報顯示，該年度營業收入總額四百六十三萬八千九百九十九元，
    虧損二百十四萬八千零八十元，而每片光碟片以收取約六元五角之加工費用計算
    ，短短一、二個月期間（八十八年三月間起至同年五月間交貨止），僅「辰○○○」連續劇盜版光碟部分即有九十一萬元之營業收入（未計入盜版音樂光碟ＣＤ
    ），佔全年度營業收入總額之比例非低，核其情節，其既有以反覆從事非法重製
    行為，以此所得供生活所須之主觀意思，復有客觀之事實表現，其有以該利得維
    生之意至明。核被告未○○、戊○○、丑○○非法重製「辰○○○」連續劇」光
    碟片侵害中視及天寅公司「辰○○○」連續劇之著作權、出版權，被告未○○、
    丑○○非法重製扣案上開ＣＤ音樂光碟侵害滾石等五家唱片公司及環球唱片公司
    著作權所為，均係犯著作權法第九十四條之以犯同法第九十一條第二項之意圖銷
    售而擅自以重製之方法侵害他人之著作財產權罪為常業之罪。
二、查光碟片上所謂來源識別碼（簡稱ＳＩＤ  ＣＯＤＥ），係國際昌片業者有鑑於
    盜版光碟日益猖獗，由甲○○○與荷蘭飛利浦公司研究合作發展一種確保壓製光
    碟之安全性與合法性之辨識系統，藉由此標示於光碟本體內圈之識別系統，可識
    別該光碟產品之壓製工廠，以便日後追蹤查核光碟壓製工廠及其產品，依特約足
    以表示業經合法授權有來源識別用意之私文書。關於被告未○○、丑○○、戊○○重製「辰○○○」連續劇」盜版光碟片偽造「甲○○○Ｊ０２８」碼，被告未
    ○○、丑○○重製扣案附表二編號１所示「陳百祥粵語專輯」ＣＤ音樂光碟一百
    二十五片偽造「甲○○○Ｊ０２８」「甲○○○Ｂ２６０」碼並將之持交客戶而
    行使之所為，均係犯刑法第二百十六條、第二百二十條第一項、第二百十條之行
    使偽造準私文書罪。被告偽造準私文書之低度行為為行使之高度行為所吸收，不
    另論罪。
三、被告未○○、丑○○間，就重製「辰○○○」連續劇」光碟片侵害中視及天寅公
    司「辰○○○」連續劇之著作權、出版權及ＣＤ音樂光碟侵害滾石等五家唱片公
    司及環球唱片公司著作權所犯意圖銷售而擅自以重製之方法侵害他人之著作財產
    權罪為常業暨製作「辰○○○」連續劇」盜版光碟片偽造「甲○○○Ｊ０２８」
    碼、重製扣案附表二編號１所示「陳百祥粵語專輯」ＣＤ音樂光碟一百二十五片
    偽造「甲○○○Ｊ０２８」「甲○○○Ｂ２６０」碼所犯刑法第二百十六條、第
    二百二十條第一項、第二百十條之行使偽造準私文書罪部分，其中就重製「辰○○○」連續劇」光碟片侵害中視及天寅公司「辰○○○」連續劇之著作權、出版
    權所犯意圖銷售而擅自以重製之方法侵害他人之著作財產權罪為常業暨製作「辰
    ○○○」連續劇」盜版光碟片偽造「甲○○○Ｊ０２８」碼所犯刑法第二百十六
    條、第二百二十條第一項、第二百十條之行使偽造準私文書罪部分，與被告戊○○間，均互有犯意聯絡及行為分擔，皆為共同正犯。另按共同實施犯罪行為之人
    ，在合同意思範圍以內，各自分擔犯罪行為之一部，相互利用他人之行為，以達
    其犯罪之目的者，即應對於全部所發生之結果，共同負責；共同正犯不限於事前
    有協議，即僅於行為當時有共同犯意之聯絡者，亦屬之，最高法院二八年上字第
    3110號、30年上字第870號分別著有判例足資參照。本件被告戊○○於 Y八十八?
    四月一日任職昌華股份有限公司時，「辰○○○」連續劇」盜版光碟片雖已由被
    告未○○於同年三月中旬與辛○○接洽並開始生產中，惟任職後即由未○○指示
    戊○○與辛○○接洽後續之生產交貨事宜，期間辛○○陸續囑由寅○○交付偽造
    上開著作之光碟刻版二十八片（分別為一至二十八集）後，由未○○、丑○○指
    示不知情之昌華公司射出機操作員翁鴻明、許峻懷、魏首倫，及亦不知情之綱版
    印刷工人酉○○、癸○○、庚○○，擅自在上址昌華公司內共同非法重製「辰○○○」之光碟片，戊○○亦應客戶即辛○○之要求，指示工廠之射出製作員使用
    特定之刻版支撐體holder，而參與生產製造，並安排出貨、運送及接貨事宜，而
    各自分擔犯罪行為之一部，自屬共同正犯。
四、被告等先後多次行使準私文書犯行，時間緊接，犯意構成要件相同，顯係基於概
    括之犯意而反覆為之，應依刑法第五十六條連續犯之規定，論以一罪，並加重其
    刑。
五、被告所犯上開二罪間，有方法結果之牽連關係，應從一重之著作權法第九十四條
    之以犯同法第九十一條第二項之罪之常業犯處斷。
六、被告未○○、丑○○非法侵害告訴人之音樂著作權，除附表一編號１０「ＢＥＥ
    ＧＥＥＳ－ONE  NIGHT ONLY」盜版音樂光碟ＣＤ四片及附表二編號２所示之音
    樂光碟ＣＤ四十四片每片內所重製如附表一編號１至９之歌曲著作部分外，亦有
    歌曲著作喜多郎、理查德．克萊德曼、  Secret Garadon秘密花園、Michael
    Jackson，侵害附表三５(5)至(8)所示告訴人之著作權，有附表三５(5)  至(8)光碟
    網版可據，此部份雖未據公訴人起訴，惟與起訴違反著作權法第九十四條有罪部
    分具有實質上一罪關係，本院自得併予審究。
肆、撤銷改判及理由：
    原審予以論罪科刑，固非無見，惟：
（一）本件「辰○○○」連續劇光碟片，係自八十八年三月間某日起，先由未○○與
      辛○○洽談同意接單生產，再使廠務丑○○指示生產射出製造。並自同年四月
      一日起僱用亦有犯意聯絡之戊○○擔任業務經理，由未○○指示戊○○與辛○○接洽後續之生產交貨事宜，原審認自八十八年四月間起由戊○○以公司名義
      與綽號「邱先生」及「陳先生」之人接洽，並取得偽造之光碟刻版二十八片（
      分別為一至二十八集）後共同非法重製，事實認定，即有違誤。
（二）本案辰○○○連續劇盜版光碟之母源（即辰○○○連續劇正版光碟）係辛○○
      向中視公司購買後委託刻版下單由昌華公司重製。原審以證人李玉好、許績強
      到庭證稱辛○○並非通知其等前往取貨之「邱先生」及證人即昌華公司員工翁
      鴻明到庭證稱並未看過辛○○等語，而否認被告三人所辯「辰○○○」光碟片
      係「辛○○」所委託重製之事實，亦有未合。
（三）被告戊○○僅就製作「辰○○○」連續劇」光碟片侵害中視及天寅公司「辰○○○」連續劇之著作權、出版權及製作「辰○○○」連續劇」盜版光碟片偽造
      「甲○○○Ｊ０２８」碼準私文書部分，與被告未○○、丑○○間具有犯意聯
      絡及行為分擔，至於重製扣案ＣＤ音樂光碟侵害滾石等五家唱片公司及環球唱
      片公司著作權及重製扣案附表二編號１所示「陳百祥粵語專輯」ＣＤ音樂光碟
      一百二十五片偽造「甲○○○Ｊ０２８」「甲○○○Ｂ２６０」碼準私文書部
      分則未參與，原審認被告戊○○與被告未○○、丑○○就上開全部犯行均為共
      同正犯，顯有違誤。
（四）被告製作「辰○○○」連續劇」盜版光碟片上僅偽造「甲○○○Ｊ０２８」碼
      準私文書，並未偽造「甲○○○Ｂ２６０」碼，又重製扣案附表二編號１所示
      「陳百祥粵語專輯」ＣＤ音樂光碟一百二十五片偽造「甲○○○Ｊ０２８」「
      甲○○○Ｂ２６０」碼準私文書，其餘均未偽造，原審未察，認扣案之「辰○○○」連續劇」盜版光碟片及ＣＤ音樂光碟均偽造「甲○○○Ｊ０２８」「甲○○○Ｂ２６０」碼準私文書，核與卷證資料不符，不無違誤。
（五）附表三編號１、扣案標示李玉好扣押物編號001至094盜版光碟－辰○○○共九
      十四箱，計十四萬片，雖全數責付「辰○○○」版權所有人中視文化公司保管
      。惟該保管之「辰○○○」連續劇ＶＣＤ十四萬片，因納莉風災期間泡水毀損
      ，該公司以挖土機清除後丟棄，既已滅失，原審仍予宣告沒收，顯有未洽。又
      扣案之光碟網版玖拾陸片中，如附表三編號５(9)所示部分，與本案無涉，原審
      亦併予宣告沒收，亦有未合。
（六）扣案如附表一、二所示音樂ＣＤ參佰貳拾伍片中，僅附表一編號１０「ＢＥＥ
      ＧＥＥＳ－ONE  NIGHT ONLY」盜版音樂光碟ＣＤ四片（非法重製）；附表二
      編號１所示陳百祥粵語專輯一百二十五片內偽造之「甲○○○Ｊ０２８」「甲○○○Ｂ２６０」碼準私文書部分（偽造甲○○○碼準私文書）；附表二編號
      ２所示之音樂光碟ＣＤ四十四片每片內所重製如附表一編號１至９之歌曲著作
      部分（非法重製），均係供本件犯罪所用之物，應依刑法第三十八條第一項第
      二款規定沒收。而附表二編號３扣押物編號００１所示二百片，扣除附表一編
      號１０所示四片、附表二編號２所示四十四片，其餘音樂光碟ＣＤ一百五十二
      片，與本案無涉，不得宣告沒收。惟原審未加辨明，就扣案如附表一、二所示
      音樂ＣＤ參佰貳拾伍片全部宣告沒收，顯然違誤。
（七）被告未○○、丑○○非法侵害告訴人之音樂著作權，除附表一編號１０「ＢＥ
      ＥＧＥＥＳ－ONE  NIGHT ONLY」盜版音樂光碟ＣＤ四片及附表二編號２所示
      之音樂光碟ＣＤ四十四片每片內所重製如附表一編號１至９之歌曲著作部分外
      ，亦有歌曲著作喜多郎、理查德．克萊德曼、  Secret Garadon秘密花園、
      Michael Jackson，侵害附表三５(5)至(8)所示告訴人之著作權，有附表三５(5)
      至(8)光碟網版可據，原審漏未審酌，併予審究，亦有未洽。
    被告等人否認犯罪指摘原判決不當，固無理由，惟原判決既有可議，自應由本院
    予以撤銷改判。
伍、科刑及其審酌事項：
    爰審酌被告等人之前科素行、犯罪之動機、目的、對智慧財產之危害甚鉅及犯後
    否認犯行，均無悔意，被告戊○○未參與重製扣案ＣＤ音樂光碟侵害滾石等五家
    唱片公司及環球唱片公司著作權及重製扣案附表二編號１所示「陳百祥粵語專輯
    」ＣＤ音樂光碟一百二十五片偽造「甲○○○Ｊ０２８」「甲○○○Ｂ２６０」
    碼準私文書部分之犯行，受僱期間尚未滿二個月等一切情狀，各量處如主文第二
    、三、四項所示之刑，並就併科罰金部分諭知易服勞役之折算標準。
陸、沒收：
（一）附表三編號１、扣案標示李玉好扣押物編號001至094盜版光碟－辰○○○共九
      十四箱，計十四萬片，雖已全數責付「辰○○○」版權所有人中視文化公司保
      管，惟該公司保管之「辰○○○」連續劇ＶＣＤ十四萬片，本放置於南港地下
      倉庫，因納莉風災期間泡水毀損，該公司以挖土機清除後丟棄，有本院鐘麗芳
      書記官九十一年五月二日電話紀錄單足據，該扣案「辰○○○」盜版光碟十四
      萬片顯已滅失，爰不予宣告沒收。
（二）附表三編號２、扣案標示李玉好扣押物編號０９５號盜版光碟「辰○○○」第
      一至二十八集共二十八片；編號３、扣案標示戊○○扣押物編號004-1至004-2
      影音光碟 (辰○○○)二袋共計一一二片（每袋五六片），均係供本件犯罪所
      用之物，應依刑法第三十八條第一項第二款規定沒收。
（三）附表三編號４、扣案標示昌華公司扣押物編號００１ＣＤ射出成型機一台，編
      號００２ＣＤ電鍍機一台，編號００３網版印刷機一台（以上三部機器均現地
      查扣並責付昌華公司保管中），雖依動產擔保交易法分期付款購得，惟已繳清
      ，有三和三商股份有限公司九十年三月六日函可參，雖未辦理塗銷，惟應認已
      屬被告昌華公司所有，均係供本件犯罪所用之物，應依刑法第三十八條第一項
      第二款規定沒收。
（四）附表三編號５(1)、扣案標示戊○○扣押物案標示戊○○扣押物編號001-1-1至
      001-1-34光碟網版 (辰○○○第一－三十四集）共三十四片。附表三編號５(2)
      扣案標示戊○○扣押物編號001-2-1至001-2-4光碟網版 (辰○○○試印版）共
      四片。附表三編號５(3)扣案標示戊○○扣押物編號編號002-1至002-4（辰○○○）光碟刻版共四片。均為供重製「辰○○○」連續劇」光碟片之用，應依刑
      法第三十八條第一項第二款規定沒收。
（五）附表三編號５(4)扣案標示戊○○扣押物編號001-3-1至001-3-4光碟網版 (動力
      火車）共四片。編號５(5)編號001-6-1至001-6-2光碟網版 (喜多郎）共二片，
      係卯○○股份有限公司的著作。編號５(6)編號001-11-1至001-11-2光碟網版（
      理查德．克萊德曼）共二片，係巳○○○音樂股份有限公司的著作。編號５(7)
      編號001-16-1至001-16-4光碟網版（Secret Garadon秘密花園）共四片，係午
      ○○○唱片股份有限公司的著作。編號５(8)編號001-19光碟網版 (Michael
      Jackson)共壹片，係新力哥倫比亞音樂股份有限公司的著作，上述均為供重製
      告訴人享有著作權利之錄音著作之用，應依刑法第三十八條第一項第二款規定
      沒收。
（六）附表三編號５(9)扣案標示戊○○扣押物之光碟網版，與本案無涉，不予宣告沒
      收。
（七）扣案音樂光碟中，附表一編號１０「ＢＥＥＧＥＥＳ－ONE  NIGHT ONLY」盜
      版音樂光碟ＣＤ四片（非法重製）；附表二編號１所示陳百祥粵語專輯一百二
      十五片內偽造之「甲○○○Ｊ０２８」「甲○○○Ｂ２６０」碼準私文書部分
      （偽造甲○○○碼準私文書）；附表二編號２所示之音樂光碟ＣＤ四十四片每
      片內所重製如附表一編號１至９之歌曲著作部分（非法重製），均係供本件犯
      罪所用之物，應依刑法第三十八條第一項第二款規定沒收。附表二編號３扣押
      物編號００１所示二百片，扣除附表一編號１０四片、附表二編號２四十四片
      ，其餘音樂光碟ＣＤ一百五十二片，與本案無涉，不予宣告沒收。
（八）附表三編號６、標示申○○扣押物編號００２現金帳一本係在被告未○○辦公
      室查扣，業據證人即被告未○○之兄申○○於本院調查中供明（見本院九十一
      年十二月十日訊問筆錄），固為昌華股份有限公司現金紀錄帳，為非專供本件
      犯罪所用之物，不予宣告沒收。
（九）附表三編號７、標示申○○扣押物編號００３附條件買賣契約書三張是在被告
      未○○之兄申○○的保險櫃查獲（搜索之處所：四樓之九，見偵字第二０六五
      七號卷第一０二頁），係昌華股份有限公司與三商行大信販股份有限公司之附
      條件買賣契約書一張、動產擔保交易登記證明書一張、臺灣省政府建設通函一
      張，業據本院九十一年十二月十日勘驗在卷，則非屬供本件犯罪所用之物，爰
      不為沒收之宣告。
（十）至於扣押清冊：標示未○○扣押物編號００１─０４５號非法光碟四十五箱
      （見偵字第二０六五七號卷第一００頁），均為昌華公司所生產，內容包括聖
      誕ＣＤ、國旗ＣＤ、佛經、時鐘ＣＤ等（見偵字第二０六五七號卷第九十二頁
      反面），業據被告未○○於調查局北機組訊問時供數在卷；搜索及扣押筆錄
      ：標示申○○扣押物編號２─１文件、光碟一箱，標示申○○扣押物編號２─
      ２光碟一箱（見偵字第二０六五七號卷第一０一頁）；搜索及扣押筆錄：標
      示戊○○扣押物編號００４光碟暨文件資料六大箱（見偵字第二０六五七號卷
      第一０三頁）；搜索及扣押筆錄：標示戊○○扣押物編號００１ＣＤ片（計
      六十二片）乙箱；（見偵字第二０六五七號卷第一０四頁）(5)「拾一段情」Ｃ
      Ｄ一萬片（係客戶李祈昌授權丑○○生產），上開部分均因無犯罪嫌疑，業已
      由公訴人發還，爰不予宣告沒收。
柒、被告未○○、丑○○不另為無罪之諭知部分：
一、公訴事實：
    公訴意旨另以：扣案ＣＤ音樂光碟（附表二編號１所示「陳百祥粵語專輯」ＣＤ
    音樂光碟一百二十五片以外）部分及「辰○○○」連續劇」盜版光碟片（六萬片
    除外），均偽造「甲○○○Ｊ０２８」「甲○○○Ｂ２６０」碼準私文書並持交
    客戶行使，因認被告未○○、丑○○此部份亦涉犯刑法第二百十六條、第二百二
    十條第一項、第二百十條之行使偽造準私文書罪嫌。
二、本院之判斷：
    扣案ＣＤ音樂光碟片偽造「甲○○○」碼者為被扣如附表二編號１所示「陳百祥
    粵語專輯」ＣＤ音樂光碟一百二十五片，其ＣＤ片內之內環，在「內環外圈」刻
    有「甲○○○Ｂ２６０」；在「內環內圈」刻有「甲○○○Ｊ０２８」，其餘標
    示「ＴＯＰ－國語排行冠軍歌曲５」四十四片、標示「ＢＥＥＧＥＥＳ－ONE
    NIGHT ONLY」四片及其餘一百五十二片音樂光碟ＣＤ，未見偽造「甲○○○」碼
    ，業據本院勘驗明確，有本院九十一年十二月十日勘驗筆錄足憑。又被告製作「
    辰○○○」連續劇」盜版光碟片上僅偽造「甲○○○Ｊ０２８」碼準私文書，並
    未偽造「甲○○○Ｂ２６０」碼，且僅有六萬片，其餘均無偽造「甲○○○Ｊ０
    ２８」「甲○○○Ｂ２６０」碼，業據被告戊○○供明在卷，並經本院勘驗扣案
    如附表三編號２所示「辰○○○」連續劇」盜版光碟片無訛，亦有上開勘驗筆錄
    可據。
三、不另為無罪之諭知：
    此外，復查無其他積極證據足以證明扣案ＣＤ音樂光碟中，除附表二編號１所示
    「陳百祥粵語專輯」ＣＤ音樂光碟一百二十五片以外，尚有偽刻來源識別碼（Ｓ
    ＩＤ  ＣＯＤＥ），及「辰○○○」連續劇」盜版光碟片除六萬片外，亦有偽造
    「甲○○○Ｊ０２８」「甲○○○Ｂ２６０」碼準私文書之情事，此部份應不能
    證明被告未○○、丑○○犯罪，惟公訴人認此部份與起訴有罪部分具有裁判上一
    罪之連續關係，爰不另為無罪之諭知。
捌、被告戊○○不另為無罪之諭知部分：
一、公訴事實：
    公訴意旨另以：被告戊○○非法重製扣案ＣＤ音樂光碟侵害滾石等五家唱片公司
    及環球唱片公司著作權，並以之為業；又被告戊○○製作扣案ＣＤ音樂光碟及「
    辰○○○」連續劇」盜版光碟片（六萬片除外），均偽造「甲○○○Ｊ０２８」
    「甲○○○Ｂ２６０」碼準私文書並持交客戶行使，因認被告戊○○此部份亦涉
    犯著作權法第九十四條之以犯同法第九十一條第二項之意圖銷售而擅自以重製之
    方法侵害他人之著作財產權罪為常業之罪嫌及刑法第二百十六條、第二百二十條
    第一項、第二百十條之行使偽造準私文書罪嫌。
二、本院之判斷：
（一）關於被告戊○○被訴製作扣案ＣＤ音樂光碟侵害滾石等五家唱片公司及環球唱
      片公司著作權部分：
      被告未○○於本院調查中供稱：查扣音樂ＣＤ係昌華股份有限公司生產的，都
      是在八十七年底複製的，當時被告戊○○尚未到職，但被告丑○○是在昌華股
      份有限公司成立就來上班的，已在公司任職，原負責維護修理機器並協助生產
      ，被告戊○○是在八十八年四月到職的（見本院九十一年十二月十日訊問筆錄
      ），又稱：扣案的音樂ＣＤ的母版，是客戶「莊志豐」拿過來的，要我試作射
      出成型，在案發係後，我就找不到「莊志豐」，也聯絡不到人。陳百祥粵語專
      輯、國語排行冠車曲５」合輯及比吉斯合唱團專輯四片，餘一百五十二片，計
      分十八種都是「莊志豐」叫我試印的，上述那些成品只要三分鐘就可以做好的
      ，昌華股份有限公司係三班制製作ＣＤ、ＶＣＤ（見本院九十一年十二月十日
      訊問筆錄），而被告戊○○於八十八年四月一日始任職昌華公司，八十七年底
      複製扣案之音樂光碟ＣＤ當時，被告戊○○尚未到職等情，業據被告未○○於
      本院調查中供明，並據被告戊○○提出勞工保險卡及勞工保險被保險人投保資
      料表（明細）附卷可佐（見原審卷第一四九頁至一五一頁），參諸附表一所示
      歌曲發行日期，動力火車87年8月1日、有故事的人87年8月1日、河87年8月1日
      、風雲87年1月1日、碰碰看愛情87年8月1日、別走87年1月1日、你是我的女人
      87年7月1日、最近比較煩87年8月1日、NO ONE ELSE COMES CLOSE 87年9月1日
      ，有該歌曲發行查詢資料足憑，分別在被告戊○○八十八年四月一日任職昌華
      公司前，長者達一年三個月，短者亦達八個月，顯已流行相當時間，基於複製
      唱片無非係趕在流行時搶攻市場大賺一筆之經驗法則，戊○○到昌華公司前，
      前揭ＣＤ片應早已因趕搶流行被非法複製完成，被告戊○○辯稱伊未見過扣案
      之非法重製ＣＤ片，亦未參與複製扣案之音樂光碟ＣＤ等詞，應屬可信，是昌
      華公司非法重製查扣的音樂光碟ＣＤ之行為人為被告未○○、丑○○及其他不
      詳年籍之成年光碟射出機操作員，至堪明顯。被告丑○○辯稱伊只是負責昌華
      股份有限公司的機器維修，無非卸責之詞，不足憑採。至於被告未○○於原審
      中供稱：（扣案光碟片）戊○○到職以後，應該也有做云云（見原審卷第一三
      七頁），核與上開卷證不符，要無足採。
（二）關於被告戊○○被訴製作扣案ＣＤ音樂光碟偽造「甲○○○」碼及辰○○○」
      連續劇」盜版光碟片（六萬片除外），均偽造「甲○○○Ｊ０２８」「甲○○○Ｂ２６０」碼準私文書並持交客戶行使部分：
      扣案ＣＤ音樂光碟非法重製時間係八十七年底，均在被告戊○○任職昌華公司
      之前，被告戊○○顯未參與，則扣案ＣＤ音樂光碟上所偽造「甲○○○」碼，
      自與被告戊○○無涉。又被告製作「辰○○○」連續劇」盜版光碟片上僅偽造
      「甲○○○Ｊ０２８」碼準私文書，並未偽造「甲○○○Ｂ２６０」碼，且僅
      有六萬片，其餘均無偽造「甲○○○Ｊ０２８」「甲○○○Ｂ２６０」碼，業
      如前述，並經本院勘驗扣案如附表三編號２所示「辰○○○」連續劇」盜版光
      碟片無訛，亦有上開勘驗筆錄可據。
三、不另為無罪之諭知：
    此外，復查無其他積極證據足以證明被告戊○○參與扣案ＣＤ音樂光碟之重製行
    為，及「辰○○○」連續劇」盜版光碟片除六萬片外，亦有偽造「甲○○○Ｊ０
    ２８」「甲○○○Ｂ２６０」碼準私文書之情事，此部份應不能證明被告戊○○
    犯罪，惟公訴人認此部份與起訴有罪部分具有實質上一罪或裁判上一罪之連續關
    係，爰不另為無罪之諭知。
玖、關於有無侵害「甲○○○」服務標章部分：
    告訴及移送意旨雖以上開「甲○○○」業經註冊為服務標章，是被告等所為恐係
    另犯商標法第七十七條、第六十二條之罪嫌，惟衡諸上開「甲○○○」編碼均係
    偽刻在光碟片上之內環，而非包裝外觀，甚或光碟片正面印刷上，且上開字體甚
    小，非經仔細觀察，無非一眼即加以辨識，是偽造上開編碼應係意在瞞過商品檢
    驗機關之檢驗，而非對消費者用以表彰其營業上所提供之服務，是被告所為應係
    偽造依特約足以表示業經合法授權有來源識別用意之私文書，而與一般仿冒他人
    服務標章之情不同，告訴及移送意旨容有誤會，此部份未據檢察官起訴，僅附此
    說明。
拾、適用法律：
據上論斷，應依刑事訴訟法第三百六十九條第一項前段、第三百六十四條、第二百九
十九條第一項前段，著作權法第九十四條，刑法第十一條前段、第二十八條、第二百
十六條、第二百二十條第一項、第二百十條、第五十五條、第三十八條第一項第二款
，罰金罰鍰提高標準條例第二條，現行法規所定貨幣單位折算新臺幣條例第二條，判
決如主文。
本案經檢察官呂丁旺到庭執行職務。
中      華      民      國      九十二    年    二    月    二十七    日
                              台灣高等法院刑事第二十二庭
                                  審判長法  官  溫  耀  源
                                        法  官  何  菁  莪
                                        法  官  邱  同  印
右正本證明與原本無異。
如不服本判決應於收受送達後十日內向本院提出上訴書狀，其未敘述上訴之理由者並
得於提起上訴後十日內向本院補提理由書（均須按他造當事人之人數附繕本）。
                                        書記官  莊  昭  樹
中      華      民      國      九十二    年    二    月    二十七    日
附表一：
      歌  曲              片  數                  著作（發行）權人
  １、動力火車            四十四片           乙○○○企業股份有限公司
  ２、有故事的人          四十四片           巳○○○音樂股份有限公司
  ３、河                  四十四片           戌○○○股份有限公司
  ４、風雲                四十四片           卯○○股份有限公司
  ５、碰碰看愛情          四十四片            新力哥倫比亞音樂股份有限公司
  ６、別走                四十四片            新力哥倫比亞音樂股份有限公司
  ７、你是我的女人        四十四片            卯○○股份有限公司
  ８、最近比較煩          四十四片            巳○○○音樂股份有限公司
  ９、No One Else Comes Close    四十四片     巳○○○音樂股份有限公司
  １０、比吉斯合唱團專輯  四片（每片十四首歌曲）午○○○唱片股份有限公司
  （註：編號一至九號歌曲均係出自盜版之「國語排行冠車曲５」合輯）
附表二：
  １、陳百祥粵語專輯      一百二十五片（每片均十六首歌曲）    不詳
  ２、國語排行冠車曲５」合輯      四十四片（尚有七首歌曲）    不詳
  ３、扣押物編號００１之二百片ＣＤ，除上開合輯四十四片，及比吉斯合唱團專輯
      四片外，餘一百五十二片，計分十八種，惟均不知係由何公司發行。
  說明：
      (1)附表二編號１所示陳百祥粵語專輯一百二十五片內偽造之「甲○○○Ｊ０２
        ８」「甲○○○Ｂ２６０」碼準私文書部分（偽造甲○○○碼準私文書）係
        供本件犯罪所用之物，應依刑法第三十八條第一項第二款規定沒收。
      (2)附表二編號２所示之音樂光碟ＣＤ四十四片每片內所重製如附表一編號１至
        ９之歌曲著作部分（非法重製），均係供本件犯罪所用之物，應依刑法第三
        十八條第一項第二款規定沒收。
      (3)附表二編號３扣押物編號００１所示二百片，扣除附表一編號１０四片、附
        表二編號２四十四片，其餘音樂光碟ＣＤ一百五十二片，與本案無涉，不予
        宣告沒收。
附表三：
  １、扣案標示李玉好扣押物編號001至094盜版光碟－辰○○○共九十四箱，計十四
      萬片（以上已全數責付「辰○○○」版權所有人中視文化公司保管。但業經本
      院鐘麗芳書記官九十一年五月二日電話紀錄內容如下：中視文化公司子○○來
      電稱該公司保管之「辰○○○」連續劇ＶＣＤ十四萬片，本放置於南港地下倉
      庫，因納莉風災期間泡水毀損，該公司以挖土機清除後丟棄）。
      （不予宣告沒收）
  ２、扣案標示李玉好扣押物編號０９５號盜版光碟「辰○○○」第一至二十八集共
      二十八片【「辰○○○」連續劇ＶＣＤ第一集至第二十八集（內環外圈刻字）
      ISRC  CN－A00－00－0000－0/VG(1)至ISRC CN－A00－00－0000－0/VG(28)，
      （內環內圈刻字）IFPI JO28】。
  ３、扣案標示戊○○扣押物編號004-1至004-2影音光碟 (辰○○○)二袋共計一一
      二片（每袋五六片）。
  ４、扣案標示昌華公司扣押物編號００１ＣＤ射出成型機一台，編號００２ＣＤ電
      鍍機一台，編號００３網版印刷機一台（以上三部機器均現地查扣並責付昌華
      公司保管中）。
  ５、標示戊○○扣押物光碟網版及刻版中，
    (1)扣案標示戊○○扣押物編號001-1-1至001-1-34光碟網版 (辰○○○第一－三
      十四集）共三十四片。
    (2)扣案標示戊○○扣押物編號001-2-1至001-2-4光碟網版 (辰○○○試印版）共
      四片。
    (3)扣案標示戊○○扣押物編號編號002-1至002-4（辰○○○）光碟刻版共四片。
      （被告未○○供稱：編號002-1至002-4光碟刻版共四片，係「辰○○○」連續
      劇ＶＣＤ光碟刻版，係辛○○叫寅○○寄到昌華股份有限公司，準備做為壓片
      生產之用。）
    (4)扣案標示戊○○扣押物編號001-3-1至001-3-4光碟網版 (動力火車）共四片，
      係乙○○○企業股份有限公司的著作。
    (5)編號001-6-1至001-6-2光碟網版 (喜多郎）共二片，係卯○○股份有限公司的
      著作。
    (6)編號001-11-1至001-11-2光碟網版 (理查德．克萊德曼）共二片，係巳○○○
      音樂股份有限公司的著作。
    (7)編號001-16-1至001-16-4光碟網版 (Secret Garadon秘密花園）共四片，係午
      ○○○唱片股份有限公司的著作。
    (8)編號001-19光碟網版 (Michael Jackson)共壹片，係新力哥倫比亞音樂股份有
      限公司的著作，上述均為告訴人享有著作權利之錄音著作。
    (9)扣案標示戊○○扣押物：（不予宣告沒收）
      編號001-4-1至001-4-5光碟網版(陳明精選集）共五片。
      編號001-5-1至001-5-4光碟網版(陳慧嫻）共四片。
      編號001-7-1至001-7-4光碟網版(超視讀教學系統）共四片。
      編號001-8-1至001-8-6光碟網版 (光輝歲月中令你感動的聲音)共六片。
      編號001-9-1至001-9-4光碟網版 (十八首歐美勁舞金曲）共四片。
      編號001-10-1至001-10-4光碟網版 (徐小鳳金曲精選）共四片。
      編號001-12-1至001-12-2光碟網版 (拾一段情）共二片。
      編號001-13-1至001-13-2光碟網版(用歌聲來疼台灣）共二片。
      編號001-14-1至001-14-4光碟網版(CD WINARD）共四片。
      編號001-15-1至001-15-4光碟網版(Flamenco Guitar）共四片。
      編號001-17光碟網版(Ace of Best)共壹片。
      編號001-18光碟網版(MCMXC)共壹片。
      編號001-20-1至001-20-2光碟網版(Happy Nation)共二片。
      編號001-21光碟網版(東京愛情故事)共壹片。
      編號001-22光碟網版(日語歌曲精選)共壹片。
  ６、標示申○○扣押物編號００２現金帳一本（非專供本件犯罪所用之物，不予宣
      告沒收）。
  ７、標示申○○扣押物編號００３附條件買賣契約書三張（係昌華股份有限公司與
      三商行大信販股份有限公司之附條件買賣契約書一張、動產擔保交易登記證明
      書一張、臺灣省政府建設通函一張）（不予宣告沒收）。
附錄本案論罪科刑法條全文
著作權法第九十四條
  以犯第九十一條﹑第九十二條或第九十三條之罪為常業者，處一年以上，七年以下
  之刑，得併科新台幣四十五萬元以下罰金。
著作權法第九十一條︰
  擅自重製他人之著作者，處六月以上三年以下有期徒刑，得併科新台幣二十萬元罰
  金；其代為重製者亦同。
  意圖銷售或出租而擅自重製他人著作者，處六月以上五年以下有期徒刑，得併科三
  十萬元以下罰金。
著作權法第一百零一條
  法人之代表人﹑法人或自然人之代理人﹑受雇人或其他從業人員，因執行業務第九
  十一條至第九十七條之罪，除依各條規定處罰其行為人外，對該法人或自然人各該
  條之罰金。
  對前項行為人﹑法人或自然人之一方告訴或撤回告訴者，其效力及於他方。
刑法第二百一十六條
  行使第二百十條至第二百十五條之文書者，依偽造、變造文書或登載不實事項或使
  登載不實事項之規定處斷。
刑法第二百二十條
  在紙上或物品上之文字、符號、圖畫、照像，依習慣或特約，足以為表示其用意之
  證明者，關於本章及本章以外各罪，以文書論。
  錄音、錄影或電磁紀錄，藉機器或電腦之處理所顯示之聲音、影像或符號，足以為
  表示其用意之證明者，亦同。
  稱電磁紀錄，指以電子、磁性或其他無法以人之知覺直接認識之方式所製成之紀錄
  ，而供電腦處理之用者。
刑法第二百一十條
  偽造、變造私文書，足以生損害於公眾或他人者，處五年以下有期徒刑。


司法院資訊處製作；財團法人民間司法改革基金會備份。
